【裁判字號】    99,訴,54
【裁判日期】    990730
【裁判案由】    毒品危害防制條例
【裁判全文】
臺灣士林地方法院刑事判決                99年度訴字第54號
公  訴  人  臺灣士林地方法院檢察署檢察官
被      告  乙○○
選任辯護人  黃勝文律師
            周逸濱律師
被      告  戊○○
選任辯護人  江倍銓律師
被      告  己○○
選任辯護人  扶助律師陳世杰
            扶助律師林帥孝
上列被告因違反毒品危害防制條例案件，經檢察官提起公訴（99
年度偵字第2094號、第2350號），本院判決如下：
    主  文
乙○○所犯如附表一編號1 至編號3 、編號7 至編號9 、編號13
之罪，均累犯，分別量處如附表一編號1 至編號3 、編號7 至編
號9 、編號13所示之刑，並分別諭知如附表一編號1 至編號3 、
編號7 至編號9 、編號13所示之從刑。應執行有期徒刑拾貳年陸
月，另案查扣如附表二編號6 所示之毒品海洛因（驗餘淨重零點
參伍參零公克）、本案查扣如附表二編號8 所示之毒品海洛因（
驗餘淨重零點參貳捌零公克）均沒收銷燬、扣案如附表二編號1
至編號5 、編號9 所示之物、販賣第一級毒品所得新臺幣陸仟伍
佰元、販賣第二級毒品所得新臺幣壹萬元、販賣第三級毒品所得
新臺幣壹萬柒仟元、未扣案之販賣第三級毒品所得新臺幣壹萬壹
仟元均沒收，未扣案之販賣第三級毒品所得新臺幣壹萬壹仟元，
如全部或一部不能沒收時，以其財產抵償之。
戊○○所犯如附表一編號1 至編號3 、編號5 、編號7 至編號9
、編號11之罪，分別量處如附表一編號1 至編號3 、編號5 、編
號7 至編號9 、編號11所示之刑，並分別諭知如附表一編號1 至
編號3 、編號5 、編號7 至編號9 、編號11所示之從刑。應執行
有期徒刑拾壹年，另案查扣如附表二編號6 所示之毒品海洛因（
驗餘淨重零點參伍參零公克）沒收銷燬、扣案如附表二編號1 至
編號5 、編號7 所示之物、販賣第一級毒品所得新臺幣陸仟伍佰
元、販賣第二級毒品所得新臺幣壹萬元、販賣第三級毒品所得新
臺幣壹萬柒仟元、未扣案之販賣第二級毒品所得新臺幣捌仟元、
販賣第三級毒品所得新臺幣壹萬壹仟元均沒收，未扣案之販賣第
二級毒品所得新臺幣捌仟元、販賣第三級毒品所得新臺幣壹萬壹
仟元，如全部或一部不能沒收時，均以其財產抵償之。
己○○所犯如附表一編號2 、編號4 、編號6 至編號10、編號12
之罪，分別量處如附表一編號2 、編號4 、編號6 至編號10、編
號12所示之刑，並分別諭知如附表一編號2 、編號4 、編號6 至
編號9 所示之從刑。應執行有期徒刑拾年，扣案如附表二編號1
至編號5 所示之物、販賣第一級毒品所得新臺幣伍佰元、販賣第
二級毒品所得新臺幣壹萬元、販賣第三級毒品所得新臺幣壹萬柒
仟元、未扣案之販賣第二級毒品所得新臺幣貳仟參佰元、販賣第
三級毒品所得新臺幣壹萬壹仟元均沒收，未扣案之販賣第二級毒
品所得新臺幣貳仟參佰元、販賣第三級毒品所得新臺幣壹萬壹仟
元，如全部或一部不能沒收時，均以其財產抵償之。
    事  實
一、乙○○（綽號「東明」）前因違反電子遊戲場業管理條例等
    案件，經臺灣板橋地方法院96年度易字第564 號判處有期徒
    刑4 月確定，甫於民國97年12月3 日易科罰金執行完畢（本
    件構成累犯）。詎乙○○仍不知悔改，與戊○○（綽號「姐
    仔」）、己○○（綽號「嘟朋」）明知海洛因、甲基安非他
    命、MDMA（下稱搖頭丸）、硝甲西泮（Nimetazepam ，下稱
    一粒眠）、愷他命（Ketamine）各係毒品危害防制條例第2
    條第2 項第1 款至第3 款列管之第一級、第二級、第三級毒
    品；甲基安非他命亦係行政院衛生署明令公告之毒害藥品，
    屬藥事法第22條第1 款規定之禁藥，均不得非法持有、販賣
    、轉讓；乙○○復明知毒品先驅原料假麻黃（Pseudoephe
    drine） 為毒品危害防制條例第2 條第2 項第4 款列管之第
    四級毒品，不得非法持有。仍先後為下列犯行：
  (一)乙○○、戊○○意圖營利，共同基於販賣第一級毒品海洛因
    之犯意聯絡，由乙○○在其基隆市七堵區○○○路15之51號
    9 樓之5 住處，以1 錢（約3.75公克）新臺幣（下同）1 萬
    8 千元之價格，向真實姓名年籍不詳、綽號「小偉」之成年
    人取得毒品海洛因後，交由戊○○於98年11月1 日至同年月
    8 日15時02分許前之期間內某日，在基隆市五堵區百福社區
    「娃娃天堂遊戲城」，以3 千元之價格，販賣可供捲入4 支
    香煙施用數量之毒品海洛因予李偉銘。李偉銘嗣於98年11月
    8 日15時02分許，撥打戊○○持用之門號0000000000號行動
    電話，抱怨向戊○○購得之毒品海洛因品質不佳。
  (二)乙○○、戊○○、己○○意圖營利，共同基於販賣第一級毒
    品海洛因之犯意聯絡，由乙○○以上開方式向「小偉」取得
    毒品海洛因後，交由戊○○、己○○稀釋、分裝後銷售予不
    特定人。98年11月12日10時22分許，王家彬撥打己○○持用
    之門號0000000000號行動電話連繫，以500 元價格，向己○○購買毒品海洛因0.01公克，同日10時28分許，己○○在「
    娃娃天堂遊戲城」將毒品海洛因交予王家彬完成交易。
  (三)乙○○、戊○○意圖營利，復共同基於販賣第一級毒品海洛
    因之犯意聯絡，乙○○先以上開方式向「小偉」取得毒品海
    洛因後，交由戊○○於98年12月1 日至6 日間某日之19時至
    21時許間之某時，在「娃娃天堂遊戲城」，以3 千元之價格
    ，販賣可供捲入4 支香煙施用數量之毒品海洛因予李偉銘，
    戊○○並於98年12月7 日16時52分許，以門號0000000000號
    行動電話，撥打予李偉銘催討款項，嗣李偉銘已如數付清。
  (四)己○○意圖營利，與丙○○（丙○○涉犯共同販賣第二級毒
    品部分另行審理）共同基於販賣第二級毒品甲基安非他命之
    犯意聯絡，丙○○先於98年10月6 日16時24分許，持用門號
    0000000000號行動電話撥打予綽號「老表」之丁○○連繫後
    ，隨即於同日16時29分許，丙○○以上開門號行動電話撥打
    予己○○持用之門號0000000000號行動電話，由己○○駕車
    搭載丙○○前往丁○○位於汐止市○○路198 巷3 號2 樓住
    處，同日22時36分許，丙○○以上開門號行動電話撥打予丁○○，在丁○○前開住處樓下，己○○在車上等候，由丙○○下車，以1 千500 元之價格，販賣毒品甲基安非他命1 公
    克予丁○○（丁○○施用毒品部分由檢察官另案偵辦）。
  (五)戊○○意圖營利，於98年10月31日13時34分至18時08分間之
    某時許，在「娃娃天堂遊戲城」以8 千元之價格，販賣甲基
    安非他命6 公克予丁○○，丁○○當場僅給付5 千元，嗣戊○○持用門號0000000000號行動電話撥打予丙○○詢問丁○○電話號碼擬催討尚欠之3 千元價款，嗣丁○○已付清全部
    購毒價款。
  (六)己○○意圖營利，先於98年11月15日21時12分許，持用門號
    0000000000號行動電話與丁○○連繫洽妥販賣第二級毒品搖
    頭丸事宜，並於同日22時37分許，在丁○○上開住處樓下，
    以1 顆400 元之價格，販賣毒品搖頭丸2 顆予丁○○。
  (七)乙○○、戊○○、己○○意圖營利，與甲○○（已另行審結
    ）基於共同販賣第二級毒品甲基安非他命之犯意聯絡，由乙○○在其基隆市七堵區○○○路1 之4 號4 樓（起訴書誤為
    基隆市○○路○ 段15之51號9 樓之5） 住處，以每兩3 萬8
    千元之價格，向不詳之人販入毒品甲基安非他命1 兩，由甲○○囑由戊○○將上開毒品甲基安非他命交予己○○販賣予
    不特定人，期間乙○○以門號0000000000號、甲○○以門號
    0000000000號、戊○○以門號0000000000號、己○○以門號
    0000000000號相互聯繫販毒事宜。己○○乃於98年11月17日
    17時14分許，在臺北縣汐止市○○路附近，以3 千元價格，
    販賣毒品甲基安非他命2 公克予丁○○。
  (八)乙○○、戊○○、己○○意圖營利，又與甲○○、丁○○（
    丁○○共同販賣第二級毒品部分另行審理），基於共同販賣
    第二級毒品甲基安非他命之犯意聯絡，由己○○於98年11月
    18日凌晨1 時許，囑由丁○○前往臺北縣汐止市○○路附近
    ，以7 千元價格，販賣毒品甲基安非他命4 公克予李建賢之
    友人，丁○○則獲取己○○無償轉讓之毒品甲基安非他命1
    包作為代價。己○○將販賣毒品甲基安非他命予丁○○、李
    建賢之友人所得款項交予戊○○，戊○○、甲○○於核帳後
    ，再交回給乙○○。
  (九)乙○○、戊○○、己○○意圖營利，復共同基於販賣第三級
    毒品愷他命之犯意聯絡，於98年11月18日某時，己○○於其
    基隆市○○區○○路143 號1 樓租屋處，以3 萬1 千元價格
    ，販賣第三級毒品愷他命100 公克給丙○○，己○○要求丙○○於翌日即98年11月19日須付清價款，己○○並於98年11
    月19日7 時52分許起至16時36分許持用門號0000000000號行
    動電話向丙○○催討價款，惟當日丙○○僅給付2 萬8 千元
    ，所餘3 千元價款迄未付清。
  (十)己○○於98年11月18日1 時許，轉讓禁藥甲基安非他命1 包
    （數量不詳）予丁○○，作為丁○○交付上開毒品甲基安非
    他命4公克予李建賢之友人之代價。
  (十一)戊○○於99年1 月28日前2 個月之某時，在「娃娃天堂遊戲
    城」，無償轉讓一粒眠100 顆予己○○施用。
  (十二)己○○於99年1 月26日20時許，在基隆市○○區○○街31巷
    2-3 號4 樓處所，分別無償轉讓毒品海洛因0.05公克、毒品
    甲基安非他命0.1 公克供沈孟勳施用（沈孟勳施用毒品部分
    由檢察官另案偵辦）。
  (十三)乙○○於98年11月底某日（起訴書誤為12月底），在基隆市
    七堵區○○○路15之51號9 樓之5 處所，以60萬元代價，向
    真實姓名年籍不詳、綽號「小龍」之成年人購入第四級毒品
    先驅原料假麻黃（驗前總純質淨重13665.24公克）而持有
    之；又於99年1 月27日某時許，在其位於基隆市七堵區○○○路15之51號9 樓之5 處所，先後無償轉讓毒品海洛因、毒
    品愷他命各0.1 公克予陳煒鈴施用（陳煒鈴施用毒品部分由
    檢察官另案偵辦）；復於99年1 月28日18時30分許前某時許
    ，在上址住處，無償轉讓毒品海洛因1 包（驗餘淨重0.3280
    公克）供陳煒玲施用。
二、嗣為警於99年1 月28日16時10分許持搜索票，前往基隆市○○區○○街28號查獲戊○○，扣得戊○○所有如附表二編號
    2 所示之物；於同年1 月28日16時45分許，在基隆市○○區
    ○○街31巷2 之3 號4 樓查獲己○○，扣得己○○所有如附
    表二編號3 、編號7 所示之物；於同年1 月28日18時30分許
    ，在基隆市七堵區○○○路15之51號9 樓之5 查獲乙○○，
    扣得乙○○所有附表二編號4 、編號9 所示之物，及陳煒鈴
    持有乙○○轉讓如附表二編號8 之毒品海洛因1 包（驗餘淨
    重0.3280公克）；於同年1 月28日18時10分許，在基隆市○○區○○街379 巷75之1 號查獲甲○○，扣得甲○○所有附
    表二編號1 所示之物；於同年1 月28日16時30分許，在臺北
    縣汐止市○○路198 巷3 號2 樓查獲丁○○，扣得丁○○所
    有如附表二編號5 所示之物；復於99年2 月7 日持搜索票，
    前往臺北縣汐止市○○路130 號2 樓查獲李偉銘，扣得李偉
    銘所有向乙○○、戊○○購得如附表二編號6 之毒品海洛因
    1 包。。
三、案經臺灣士林地方法院檢察署檢察官自動檢舉簽分指揮內政
    部警政署刑事警察局、臺北市政府警察局萬華分局、松山分
    局移送及報告並偵查起訴。
    理  由
壹、程序部分：
一、按被告以外之人於審判外之言詞或書面陳述，除法律有規定
    者外，不得作為證據，刑事訴訟法第159 條第1 項定有明文
    ；刑事訴訟法第159 條第1 項所謂「除法律有規定者外」，
    係指同法第159 條之1 至第159 條之5 及第206 條等規定；
    又法院或檢察官得囑託醫院、學校或其他相當之機關、團體
    為鑑定，或審查他人之鑑定，並準用第203 條至第206 條之
    1 之規定，鑑定之經過及其結果，應命鑑定人以言詞或書面
    報告，刑事訴訟法第208 條第1 項前段、第206 條第1 項亦
    有明定。卷附臺灣尖端先進生技醫藥股份有限公司就丁○○
    、沈孟勳、陳煒鈴、被告乙○○、己○○為警查獲後採尿檢
    驗製作之濫用藥物檢驗報告（99年度毒偵字第292 號卷第66
    頁、99年度毒偵字第288 號卷第26頁、99年度毒偵字第294
    號卷第24頁、本院卷一第185 頁、卷二第220 頁）、交通部
    民用航空局航空醫務中心就另案查獲李偉銘扣得之毒品海洛
    因1 包、本案查獲陳煒鈴扣得之毒品海洛因1 包、查獲被告
    己○○扣得之毒品一粒眠50顆所出具之毒品鑑定書（99年度
    毒偵字第368 號卷第91頁、99年度毒偵字第294 號卷第25頁
    、99年度偵字第2094號卷，下稱偵2094號卷，卷二第283 頁
    ）、內政部警政署刑事警察局就本案查獲被告乙○○扣得之
    第四級毒品先驅原料假麻黃出具之鑑定書（偵2094號卷一
    第15頁），分別係臺北市政府警察局萬華分局、松山分局、
    刑事警察局依檢察官事前概括之囑託送請實施鑑定，視同檢
    察官選任或囑託而為之鑑定報告（法務部92年9 月1 日法檢
    字第0920035083號函參照），依刑事訴訟法第159 條第1 項
    、第198 條、第206 條規定，上開檢驗報告屬傳聞法則之例
    外，應有證據能力。
二、卷附共同被告甲○○持用之門號0000000000號、被告戊○○
    持用之門號0000000000號、被告己○○持用之門號00000000
    00號、共同被告丙○○持用之門號0000000000號行動電話如
    附表三至附表十一所示之通訊監察譯文，各係依本院核發之
    98年聲監字第476 號、第528 號、98年聲監續字第663 號、
    98年度聲監字第659 號、第571 號、98年聲監續字第720 號
    號通訊監察書所為之通訊監察紀錄，有通訊監察書影本及通
    訊監察書電話附表在卷可稽（本院卷一第239 頁、第241 至
    245 頁、第250 至252 頁、本院卷二第283 至288 頁），警
    方依上揭通訊監察書之許可所為之通訊監察，為依法取得之
    證據，自得採為證據。
三、次按被告以外之人於審判外之陳述，雖不符合同法第159 條
    之1 至第159 條之4 之規定，但經當事人於審判程序同意作
    為證據，法院審酌該言詞陳述或書面陳述作成時之情況，認
    為適當者，亦得為證據。當事人、代理人或辯護人於法院調
    查證據時，知有第159 條第1 項不得為證據之情形，而未於
    言詞辯論終結前聲明異議者，視為有前項之同意，刑事訴訟
    法第159 條第1 項及第159 條之5 分別定有明文。本判決後
    述所引用之供述證據，當事人於本院準備程序均表示無意見
    而不予爭執（本院卷三第105 頁），且迄言詞辯論終結前均
    未聲明異議，本院審酌上開證據資料製作時之情況，尚無違
    法不當及證明力明顯過低之瑕疵，亦認為以之作為證據應屬
    適當，揆諸前開規定，爰逕依刑事訴訟法第159 條之5 規定
    ，認前揭證據資料均例外有證據能力。
貳、實體部分：
一、本件起訴書關於被告乙○○、戊○○、己○○共同涉犯販賣
    第一級毒品海洛因、第二級毒品甲基安非他命、第三級毒品
    愷他命罪嫌，僅記載「由乙○○自不詳之人分別販入上開毒
    品多次後，交由戊○○、甲○○或己○○代為尋找販毒對象
    後，共同販賣牟利」等語，經蒞庭檢察官以99年度蒞字第19
    67號補充理由書指述犯罪事實一、(八)起訴範圍包括共犯丁○○（本院卷二第20至24頁）、99年度蒞字第2975號補充理由
    書指述犯罪事實一、(五)被告戊○○販賣毒品甲基安非他命6
    公克予丁○○部分在原起訴範圍內（本院卷二第25、26頁）
    、99年度蒞字第3796號補充理由書指述犯罪事實一、(一)、(三)
    被告戊○○販賣毒品海洛因予李偉銘（本院卷二第202 頁）
    、99年度蒞字第3798號補充理由書指述犯罪事實一、(九)被告
    己○○販賣毒品愷他命予丙○○（本院卷二第222 頁）、99
    年度蒞字3460號補充理由書指述犯罪事實一、(二)被告己○○
    販賣毒品海洛因予王家彬（本院卷二第231 頁）、99年度蒞
    字第3881號補充理由書更正犯罪事實一、(五)被告戊○○販賣
    毒品甲基安非他命時間應係「98年10月31日13時許至14時許
    之間」（本院卷二第242 至244 頁）、99年度蒞字第3906號
    補充理由書指述被告乙○○、戊○○、己○○與甲○○就犯
    罪事實一、(七)、(八)為共犯（本院卷二第245 至252 頁）、99
    年度蒞字第4251號、第4401號補充理由書指述被告乙○○、
    戊○○、己○○就犯罪事實一、(二)、(九)為共犯、被告乙○○
    、戊○○就犯罪事實一、(一)、(三)為共犯（本院卷二第253 至
    264 頁、第306 至308 頁），並於本院99年6 月3 日準備程
    序確認本件起訴範圍為前揭犯罪事實（本院卷三第58頁背面
    至60頁），被告等及其辯護人均表示無意見（本院卷三第60
    頁），是本院自應以前揭經蒞庭檢察官補充指述之犯罪事實
    及共犯為審理範圍，合先敘明。
二、訊據被告乙○○、戊○○、己○○對於上開犯罪事實均坦承
    不諱，並有下列事證可佐：
  (一)犯罪事實一、(一)、(三)被告乙○○、戊○○共同販賣毒品海洛
    因予李偉銘部分：
  (1)證人李偉銘證稱：伊為警查獲之毒品海洛因1 包，約係1 個
    多月前在基隆市○○區○○街之「娃娃天堂遊戲城」電玩店
    向綽號「姐仔」之人購買，共向「姐仔」買過2 次毒品海洛
    因，伊是到「娃娃天堂遊戲城」打電玩時認識「姐仔」即被
    告戊○○，附表三編號1 之通訊監察譯文係伊持用門號0000
    000000號（申登名義人為李雅玲）與被告戊○○持用門號00
    00000000號行動電話之通話，是伊向被告戊○○反應購得之
    毒品海洛因品質不好，伊是在通話前幾天未超過一星期左右
    向被告戊○○買毒品海洛因，價格為3 千元，分成約3 、4
    包，每包為1 支香煙需要的毒品海洛因數量，被告戊○○在
    「娃娃天堂遊戲城」親自將毒品海洛因交給伊；第2 次約在
    98年12月初，伊又在「娃娃天堂遊戲城」以3 千元向被告戊○○買毒品海洛因，當天伊未付錢，連同打電玩的錢5 千元
    ，共欠被告戊○○8 千元，附表三編號2 之通訊監察譯文，
    是被告戊○○打電話向伊催錢，隔幾天伊把8 千元一起還給
    被告戊○○等語（99年度毒偵字第368 號卷第9 、12頁、本
    院卷二第208 至210 頁），並有附表三所示通訊監察譯文可
    稽；證人李偉銘為警持搜索票，於上開時間查獲如附表二編
    號6 所示之毒品海洛因1 包，經交通部民用航空局航空醫務
    中心鑑定，檢出毒品海洛因成分，有本院99年聲搜字第178
    號搜索票、搜索扣押筆錄、扣押物品目錄表、交通部民用航
    空局醫務中心毒品鑑定書在卷可參（99年度毒偵字第368 號
    卷第16至20頁、第91頁），堪認證人李偉銘上開證述屬實。
    被告戊○○供承犯罪事實一、(一)販賣予李偉銘毒品海洛因之
    價格為3 千元（本院卷二第310 頁），惟供稱於犯罪事實一
    、(三)販賣毒品海洛因予李偉銘之價格為8 千元云云，然查，
    依證人李偉銘證稱向被告戊○○購得之毒品海洛因數量約可
    供捲入3 、4 支香煙施用，2 次購買之數量均相同，而以吸
    煙方式施用毒品海洛因，每支香煙約需0.05公克至0.1 公克
    海洛因，經被告乙○○、己○○供述在卷（本院卷三第102
    頁正、背面），衡情李偉銘每次購買之毒品海洛因數量至多
    為0.4 公克，被告戊○○復供稱販賣予李偉銘之毒品海洛因
    進價為每錢（約3.75公克）2 萬2 千元等語（本院卷二第31
    1 頁），亦即被告戊○○購進毒品海洛因價格1 公克約係6
    千元，而證人李偉銘至多購買0.4 公克，衡諸其於犯罪事實
    一、(一)之98年11月間僅須支付3 千元購買，實不可能於犯罪
    事實一、(三)竟支付高達8 千元購買相同數量之毒品海洛因，
    被告戊○○此部分自白尚難認與事實相符，犯罪事實一、(三)
    販賣毒品海洛因之價格應以證人李偉銘所述為準。
  (2)被告戊○○雖證稱：伊於犯罪事實一、(一)即98年11月初賣給
    李偉銘之毒品海洛因來源是李振誠（被告乙○○之胞弟），
    分裝、稀釋後放在「娃娃天堂遊戲城」，由伊賣給客人，賣
    得的錢回帳給李振誠，1 錢毒品海洛因須回帳2 萬2 千元云
    云（本院卷二第312 頁），惟被告戊○○於偵查中供稱：「
    娃娃天堂」電玩店有些客人會問伊有無毒品可購買，伊打電
    話詢問「嘟朋」（即被告己○○）、「東銘」（即被告乙○○）、「店長」（即甲○○）有無毒品可賣，詢問的毒品以
    安非他命較多，也有海洛因等語（偵2094號卷一第78頁），
    並未提及與李振誠共同販賣毒品海洛因，且被告戊○○於本
    院準備程序供稱：伊搞不清楚乙○○、李振誠兄弟等語（本
    院卷三第60頁背面），並證稱：伊於犯罪事實一、(三)販賣予
    李偉銘之毒品海洛因來源為被告乙○○等語（本院卷二第31
    1 頁），可徵被告戊○○對於其販賣予李偉銘之毒品海洛因
    究竟是李振誠或被告乙○○提供之供述反覆不一；又被告乙○○於偵查中證稱：98年10月、11月間伊搬到基隆市○○○
    路15之51號9 樓之5 住處，向「小偉」購買毒品進而販賣，
    伊有提供毒品海洛因、安非他命、愷他命給被告己○○，伊
    取得毒品海洛因的價格是1 錢1 萬8 千元，伊只賺一點點等
    語（偵2094號卷一第366 、367 頁），於本院準備程序供稱
    ：犯罪事實一、(一)至(三)、(五)係伊所犯，李振誠並未參與等語
    （本院卷一第225 頁、本院卷三第60頁背面），衡以卷附被
    告戊○○持用門號0000000000號行動電話之通訊監察譯文（
    偵2094號卷一第92至101 頁），並無與李振誠通話之紀錄，
    僅有與被告乙○○之通話紀錄（偵2094號卷一第95頁），尚
    難僅以被告戊○○上開證述，逕認李振誠涉犯犯罪事實一、
    (一)，檢察官認李振誠為此部分犯行之共犯，尚有未洽。
  (3)被告戊○○又證稱：11月初伊賣給李偉銘之毒品海洛因係己○○分裝、稀釋後，寄放在「娃娃天堂」給伊賣，12月初伊
    賣給李偉銘的海洛因是伊向乙○○取得後賣給李偉銘，此次
    與被告己○○無關等語（本院卷二第311 頁），被告己○○
    則證稱：被告戊○○叫伊把毒品海洛因分裝好，一部分放在
    被告戊○○那裏，被告戊○○將伊分裝好的毒品海洛因賣掉
    賺的利潤算戊○○自己的，戊○○賣2 次海洛因給李偉銘，
    並未回帳給伊等語（本院卷二第300 頁），而犯罪事實一、
    (一)、(三)係被告戊○○親自交付毒品海洛因予李偉銘，經買受
    人李偉銘上開證述明確，且依附表三之通訊監察譯文，李偉
    銘顯僅與被告戊○○接洽，並未經由被告己○○，足證被告
    己○○並非犯罪事實一、(一)、(三)之共犯，堪認此部分犯行之
    共犯係被告乙○○及戊○○。
  (二)犯罪事實一、(二)乙○○、戊○○、己○○共同販賣毒品海洛
    因予王家彬部分：
    證人王家彬證稱：附表四編號1 係伊與被告己○○之通話，
    通話內容提到「查某的拿半張」是係伊要以500 元向被告己○○買毒品海洛因0.01公克，交易地點在「娃娃天堂遊戲城
    」，伊付錢給被告己○○本人，己○○在店門口將毒品海洛
    因交給伊等語（本院卷二第239 、240 頁），並有附表四所
    示之通訊監察譯文可稽，被告己○○證稱：附表四所示通訊
    監察譯文係伊與王家彬之通話，伊於98年11月12日賣給王家
    彬之毒品海洛因係被告戊○○提供，1 錢海洛因伊必須回帳
    2 萬元給被告戊○○等語（本院卷二第300 頁），被告戊○○雖證稱：被告己○○於犯罪事實一、(二)賣予王家彬之毒品
    海洛因係伊提供，己○○賣完後回帳給伊，此海洛因是李振
    誠提供，1 錢海洛因須回帳2 萬2 千元等語（本院卷第311
    頁），惟被告戊○○之毒品海洛因來源應係被告乙○○，業
    如前述，是此部分犯行之共犯應係被告乙○○、戊○○、己○○，檢察官認李振誠亦屬共犯，尚有未洽。
  (三)犯罪事實一、(四)被告己○○與丙○○共同販賣毒品甲基安非
    他命予丁○○部分：
    證人丁○○證稱：伊向被告己○○、丙○○買過毒品甲基安
    非他命，附表五所示之通訊監察譯文，係伊與丙○○連繫，
    98年10月6 日伊在住處樓下向丙○○以1 千500 元買甲基安
    非他命1 公克供自己施用等語（偵2094號卷一第388 頁背面
    、第389 頁背面、第463 頁），證人丙○○證稱：附表五所
    示之通話內容，係伊陪同被告己○○到汐止市丁○○住家樓
    下，賣毒品甲基安非他命給丁○○，被告己○○提供甲基安
    非他命，伊下車交付給丁○○，丁○○拿現金給伊，伊不記
    得金額，伊回到車上把現金交給被告己○○等語（偵2094號
    卷三第193 頁、卷二第236 頁），並有附表五之通訊監察譯
    文可稽；證人丁○○於上開時間為警查獲後採尿送驗，檢驗
    結果呈甲基安非他命陽性反應，有臺北市政府警察局偵辦毒
    品案件尿液檢體委驗單、臺灣尖端先進生技醫藥股份有限公
    司出具之濫用藥物檢驗報告各1 紙附卷可參（99年度毒偵字
    第292 號卷第64、66頁），堪認證人丁○○、丙○○證稱丙○○與被告己○○於上開時地販賣毒品甲基安非他命1 公克
    供丁○○施用屬實。
  (四)犯罪事實一、(五)被告戊○○販賣毒品甲基安非他命6 公克予
    丁○○部分：
    證人丁○○證稱：伊要買毒品甲基安非他命，但找不到被告
    己○○，伊打電話給丙○○幫忙找被告己○○，後來丙○○
    打給被告戊○○，伊去百福社區找丙○○，丙○○帶伊去找
    被告戊○○，當天買了5 千元甲基安非他命，要轉給豆腐等
    人等語（偵2094號卷一第464 頁），證人丙○○證稱：附表
    六編號7 之通訊監察譯文，是丁○○到百福社區「娃娃天堂
    」找被告戊○○購買毒品，附表六編號2 通訊監察譯文是伊
    與丁○○對話，附表六編號4 是伊與被告己○○通話，有人
    要買毒品，被告己○○不在，轉向被告戊○○買，伊跟被告
    戊○○說己○○賣毒品安非他命的價格為含袋1 公克、1 千
    600 元，附表六編號6 是被告己○○責怪伊帶丁○○去向被
    告戊○○買安非他命，98年10月31日當天丁○○去找被告戊○○買甲基安非他命，丁○○先付5 千元，還欠3 千元，附
    表六編號7 、8 是伊將丁○○的行動電話門號0000000000號
    告訴被告戊○○，丁○○向被告戊○○買甲基安非他命6 公
    克，只付5 千元，當天丁○○本來是要向被告己○○買，但
    己○○在睡覺，丁○○打電話問伊被告戊○○有無在「娃娃
    天堂遊戲城」，後來丁○○先去娃娃天堂，伊隨後到，丁○○與被告戊○○交易過程伊在場，被告戊○○拿甲基安非他
    命給丁○○，丁○○離開後，被告戊○○稱丁○○只付5 千
    元，事後還要還3 千元，但丁○○一直未還，被告戊○○便
    打電話給伊，要伊找丁○○出來，伊才將丁○○電話號碼告
    訴戊○○，這是被告戊○○與丁○○的事，伊未賺中間差價
    ，不想介入討錢，丁○○是98年10月31日去向被告戊○○買
    6 公克甲基安非他命等語（偵2094號卷三第196 頁、卷二第
    237 、238 、240 頁、本院卷二第224 、225 頁），證人丁○○、丙○○關於被告戊○○於98年10月31日以8 千元價格
    ，販賣毒品甲基安非他命6 公克予丁○○所述相互吻合，並
    有附表六之通訊監察譯文可佐，足認被告戊○○之自白與事
    實相符。
  (五)犯罪事實一、(六)被告己○○販賣毒品搖頭丸予丁○○部分：
    證人丁○○證稱：附表七所示之通訊監察譯文是伊與被告己○○之通話，伊所稱之「衣服」是指第二級毒品搖頭丸，伊
    向被告己○○買2 顆搖頭丸，1 顆400 元，共800 元，交易
    地點在伊住處樓下等語（偵2094號卷一第390 、463 頁），
    並有附表七通訊監察譯文可稽，足認被告己○○自白屬實。
  (六)犯罪事實一、(七)、(八)被告乙○○、甲○○、戊○○、己○○
    、丁○○分別共同販賣毒品甲基安非他命予丁○○、李建賢
    之友人、犯罪事實一、(十)被告己○○轉讓禁藥甲基安非他命
    予丁○○部分：
  (1)證人即共同被告甲○○證稱：綽號「東明」（即被告乙○○
    ）提供毒品安非他命交給伊，伊交給被告戊○○，被告戊○○再交給被告己○○販賣，被告乙○○以1 兩安非他命4 萬
    元價格交給伊，被告戊○○以1 兩4 萬3 千元價格交由被告
    己○○對外販賣，伊賺3 千元，其中2 千元係伊的利潤，另
    1 千元是補貼「娃娃天堂遊戲城」之店租開銷，被告己○○
    未回帳給伊，伊沒辦法回給被告乙○○，被告乙○○一直向
    伊催帳，伊只有交安非他命給被告己○○販賣，其他毒品與
    伊無關等語（偵2094號卷一第18、22、65、67、71頁），被
    告己○○證稱：伊與被告戊○○認識約2 年，經由戊○○認
    識甲○○，甲○○將毒品甲基安非他命交給戊○○，戊○○
    再交給伊處理；伊與丁○○如附表八編號1 通訊監察譯文所
    示之通話，是丁○○要以1 公克3 千元價格向伊買毒品甲基
    安非他命，伊表示要買品質好一點的毒品甲基安非他命至少
    要8 萬元；伊與戊○○於98年11月17日17時14秒如附表八編
    號2 通訊監察譯文之通話，是別人向伊拿毒品甲基安非他命
    沒給錢，毒品越拿越多，都沒有給戊○○錢，甲○○很生氣
    ；伊與丁○○如附表八編號3 通監察譯文所示之通話，是伊
    與綽號「眼鏡」的蔡安軒去找丁○○，在汐止市○○路85度
    C 咖啡店旁邊的丁○○朋友家，將毒品甲基安非他命賣給丁○○，丁○○給伊的錢，伊交給被告戊○○；98年11月18日
    伊與李建賢、綽號「老表」之丁○○如附表九通訊監察譯文
    所示之通話，是李建賢在前一天即98年11月17日問伊「41」
    即4 分之1 兩、約8.5 公克之毒品甲基安非他命價格若干，
    伊回答「13」係指4 分之1 兩為1 萬3 千元，李建賢又問伊
    「41」的一半價格若干，伊回答7 千元，次日即98年11月18
    日李建賢說其友人要以7 千元購買毒品甲基安非他命8 分之
    1 兩，相約在汐止，伊不想去，叫李建賢與丁○○連絡，丁○○拿毒品甲基安非他命8 分之1 兩去賣給李建賢的朋友，
    價格是7 千元，伊送甲基安非他命1 包給丁○○；上開被告
    戊○○交給伊處理的甲基安非他命，來自甲○○，甲○○將
    毒品甲基安非他命拿到「娃娃天堂」電玩店給被告戊○○，
    被告戊○○交給伊，伊再依被告戊○○指示，將甲基安非他
    命賣出，有賣給丁○○、李建賢之友人，伊向被告戊○○拿
    毒品不用給錢，伊是被告戊○○的跑腿，錢的部分都是被告
    戊○○在掌控，被告戊○○將毒品交給伊，取得毒品的人將
    錢交給伊，伊統一把錢交給被告戊○○，甲○○之毒品甲基
    安非他命來源是被告乙○○等語（偵2094號卷一第135 頁背
    面、第136 頁正、背面、第137 頁、第166 至169 頁、偵20
    94號卷二第258 頁），證人即共同被告丁○○證稱：伊經由
    被告己○○認識被告戊○○，伊有向被告戊○○、己○○買
    過毒品甲基安非他命，伊使用門號0000000000號行動電話與
    被告己○○如附表八編號1 通訊監察譯文所示之通話，係伊
    向被告己○○買甲基安非他命2 公克供自己施用，價格為3
    千元，附表八編號3 通訊監察譯文所示之通話，是被告己○○拿甲基安非他命到汐止市○○路伊的朋友家給伊；附表九
    編號3 、4 通訊監察譯文所示之通話，4 個工人是指甲基安
    非他命4 公克，價格為7 千元，是李建賢的朋友要向被告己○○買4 公克甲基安非他命，被告己○○在忙，叫伊打電話
    給李建賢，被告己○○將4 公克毒品甲基安非他命交由伊到
    汐止市○○路附近賣給李建賢的朋友，伊沒有收到錢；伊幫
    被告己○○送毒品，被告己○○給伊1 包甲基安非他命等語
    （偵2094號卷一第388 頁背面、第390 頁正、背面、第391
    頁背面、第462 至464 頁），證人李建賢證稱：附表九編號
    1 、2 通訊監察譯文是伊與被告己○○之通話，通話內容是
    伊要向被告己○○買甲基安非他命，被告己○○叫「老表」
    丁○○交付甲基安非他命等語（偵2094號卷二第59、60頁）
    ，被告己○○、證人丁○○、李建賢上開證述關於附表八、
    九之通訊監察譯文，分別為丁○○以3 千元向被告己○○購
    買毒品甲基安非他命2 公克、李建賢之朋友以7 千元購買毒
    品甲基安非他命4 公克，被告己○○邀同丁○○將上開毒品
    甲基安非他命交給李建賢友人等情經核相符，復有附表八、
    九之通訊監察譯文附卷可稽；又證人丁○○於99年1 月28日
    為警查獲後經採尿送驗，檢驗結果呈甲基安非他命、愷他命
    陽性反應，有臺北市政府警察局偵辦毒品案件尿液檢體委驗
    單、臺灣尖端先進生技醫藥股份有限公司濫用藥物檢驗報告
    各1 紙在卷可憑（99年度毒偵字第292 號卷第64、66頁），
    可徵丁○○確施用毒品甲基安非他命成癮，其證稱購買甲基
    安非他命供己施用屬實，是己○○於上開時地販賣毒品甲基
    安非他命予丁○○、李建賢之友人之事實，堪可認定。
  (2)被告己○○雖於偵查中供稱：附表八編號3 通訊監察譯文係
    伊前往汐止市○○路將搖頭丸2 顆賣給丁○○，附表八編號
    1 之通話是伊不想賣丁○○甲基安非他命，故意講8 萬元想
    打消丁○○購買之念頭云云（偵2094號卷一第165 頁），惟
    被告己○○於上開時間前往汐止市○○路85度C 咖啡店旁之
    丁○○友人住處販賣甲基安非他命2 公克給丁○○、價格為
    3 千元之事實，經證人丁○○上開證述明確，被告己○○亦
    供稱：伊有在汐止市○○路85度C 旁邊的丁○○朋友家交甲
    基安非他命給丁○○等語（偵2094號卷一第167 頁），足見
    證人丁○○上開證述屬實，應以丁○○所述為準，被告己○○於偵查中上開供述尚無足取；另被告己○○於警、偵訊雖
    否認販賣毒品甲基安非他命4 公克予李建賢云云（偵2094號
    卷一第135 頁背面、第137 、163 頁），惟經檢察官提示丁○○上開證述之警詢筆錄，被告己○○即供稱事實如丁○○
    所言等語（偵2094號卷一第165 頁），足徵被告己○○於警
    、偵訊否認販賣毒品甲基安非他命予李建賢友人云云亦無可
    採。證人建賢雖否認其本身向被告己○○、丁○○購買毒品
    甲基安非他命（偵2094號卷二第5 頁背面、第6 、59、60頁
    ），惟李建賢對於附表九編號1 、2 之通話係伊與被告己○○談論購買毒品甲基安非他命並不否認（偵2094號卷二第59
    頁），嗣後實際購買之人係李建賢之朋友，李建賢就此則稱
    其不清楚云云（偵2094號卷二第60頁），顯然李建賢於附表
    九編號1 、2 與被告己○○之通話，係為其友人連繫購買毒
    品甲基安非他命之數量、價格，並非李建賢本身購買，自無
    從依李建賢所述遽認被告己○○、丁○○未從事上開販賣毒
    品甲基安非他命犯行。
  (3)證人丁○○雖於警、偵訊辯稱其未共同販賣甲基安非他命予
    李建賢之友人，僅幫忙被告己○○拿毒品甲基安非他命云云
    （偵2094號卷一第391 頁背面、第463 頁），惟丁○○所使
    用之門號0000000000號行動電話於98年11月18日凌晨0 時59
    分至凌晨4 時25分許，與李建賢使用之門號0000000000號行
    動電話通聯頻繁，有丁○○上開門號行動電話雙向通聯紀錄
    可稽（偵2094號卷一第445 、446 頁），證人李建賢亦不否
    認門號0000000000號行動電話為其所使用（偵2094號卷二第
    5 頁背面），比對附表九編號3 譯文之通話時間，可徵丁○○接獲被告己○○電話後，即與李建賢密切連絡，被告己○○尚於通話中告知丁○○，李建賢之朋友要買4 公克甲基安
    非他命，價格為7 千元等語，足見丁○○不僅與李建賢接洽
    其友人購買甲基安非他命之事，對於販賣之數量、價格亦知
    之甚詳，並前往汐止市○○路交付毒品予李建賢之友人，事
    後則獲取被告己○○贈送甲基安非他命1 包作為代價，足證
    丁○○全程參與上開販賣毒品甲基安非他命犯行，且其於本
    院坦承共犯此部分罪嫌（本院卷二第89頁正、背面），是丁○○於警、偵訊辯稱未共同販賣云云，殊不足採。
  (4)被告己○○販賣予丁○○、李建賢之友人之毒品甲基安非他
    命係被告戊○○交予被告己○○，被告戊○○此部分之毒品
    甲基安非他命來自甲○○，甲○○又係向被告乙○○取得等
    情，經被告己○○上開證述明確，核與被告戊○○證稱：甲○○將毒品甲基安非他命交給被告己○○販賣，被告己○○
    要回帳給甲○○，甲○○再回帳給被告乙○○，被告乙○○
    將毒品甲基安非他命交給甲○○販賣，甲○○交給被告己○○賣的價錢是1 兩甲基安非他命4 萬3 千元，伊與甲○○於
    98年11月7 日下午3 時4 分17秒如附表十編號2 通訊監察譯
    文之通話內容，「一半24」是指半包0.6 公克空袋子的甲基
    安非他命是2 萬4 千，「42」是指甲○○跟人家拿0.6 公克
    袋子重約八分滿的甲基安非他命是4 萬2 千元，甲○○說被
    告己○○來「娃娃天堂」拿甲基安非他命時，叫伊要說這樣
    子重量的甲基安非他命進價是4 萬5 千元；伊與被告己○○
    在98年11月7 日23時4 分47秒如附表十編號5 通訊監察譯文
    所示之通話，「半個」就是被告己○○向甲○○拿的0.6 公
    克袋重的甲基安非他命半包，「東西」就是指被告己○○應
    該要交給甲○○的錢，伊幫被告己○○還6 千元給甲○○，
    毒品甲基安非他命是被告乙○○提供；伊與被告己○○於98
    年11月17日17時14秒如附表八編號2 通訊監察譯文所示之通
    話內容，「東西」是指甲基安非他命，被告己○○跟甲○○
    拿甲基安非他命都沒回帳，甲○○說不要再給被告己○○，
    回帳是指甲○○將毒品甲基安非他命交給被告己○○賣出去
    ，被告己○○要將販賣所得款項交給甲○○，被告己○○沒
    有將賣出去的甲基安非他命錢交給甲○○，甲○○表示不要
    再給被告己○○等語（偵2094號卷一第78頁、第79頁背面、
    第80頁、第107 至109 頁）、被告乙○○證稱：伊從98年10
    月初開始至12月中旬，在基隆市七堵區○○○路1 之4 號4
    樓住處提供毒品甲基安非他命給甲○○，伊進價1 兩3 萬8
    千元，伊分次交給甲○○，1 兩賺2 千元，伊不知道甲○○
    、被告己○○賣給何人，伊想要薄利多銷；附表十編號3 通
    訊監察譯文之通話，是指毒品的帳，伊與甲○○、被告戊○○、己○○一起販賣毒品，伊有賺中間差價，伊給甲○○，
    甲○○說要跟被告戊○○催帳，甲○○說將毒品交給被告己○○，回帳是指被告己○○有無將賣毒品的的錢收回給伊，
    伊叫己○○將賣毒品的錢交回給伊，伊出買毒品的本錢，賺
    中間差價；附表十編號4 通訊監察譯文之通話，是伊要向甲○○拿錢，甲○○要拿賣毒品的錢給伊，伊把錢收回就不再
    作；伊原本只有交毒品甲基安非他命給甲○○，甲○○賣了
    之後把帳回給伊等語（偵2094號卷一第367 、368 、375 頁
    ）均相符，並有附表十通訊監察譯文顯示甲○○與被告戊○○討論毒品價格、販賣情形（附表十編號2 、7） ，被告乙○○向甲○○催帳詢問被告己○○回帳情形，甲○○則告以
    會叫被告戊○○處理（附表十編號3） 、被告戊○○向被告
    己○○催帳並先墊付應回帳之款項（附表十編號5） 可稽，
    足見甲○○、被告己○○、戊○○、乙○○供、證述由被告
    乙○○以1 兩4 萬元，提供毒品甲基安非他命予甲○○，甲○○經由被告戊○○，將毒品甲基安非他命交給被告己○○
    ，要求被告己○○以1 兩4 萬3 千元價格回帳，渠等藉機賺
    取中間差價之販賣情形，與事實相符；徵諸渠等供稱之上開
    販毒模式，被告乙○○提供毒品甲基安非他命予甲○○，甲○○毋需同時支付買賣價金，俟被告己○○販出後將販毒所
    得回帳予被告戊○○、甲○○，甲○○再回帳給被告乙○○
    ，顯與毒品買賣同時交付毒品、價金之常情不合，可徵渠等
    間並非毒品買賣之上下游關係；進者，被告乙○○向甲○○
    催帳、甲○○隨即轉而要求戊○○向己○○催帳，有附表十
    之通訊監察譯文可憑，適與渠等上開供稱之共犯模式相符，
    被告己○○復證稱其販賣予丁○○、李建賢之友人之毒品甲
    基安非他命係甲○○交予被告戊○○、被告戊○○再交給伊
    販賣，伊並邀同丁○○共同販賣予李建賢之友人，足證犯罪
    事實一、(七)、(八)之販賣毒品甲基安非他命犯行，分別為甲○○、被告乙○○、戊○○、己○○、丁○○事前合謀；甲○○雖辯稱其經由被告戊○○將毒品甲基安非他命交給被告己○○，被告己○○販賣予何人伊不清楚云云，惟甲○○供稱
    ：被告乙○○以1 兩、4 萬元之價格交給伊毒品甲基安非他
    命，經由被告戊○○以1 兩、4 萬3 千元之價格交給被告己○○去販賣，其中2 千元是伊的利潤，被告己○○向伊借3
    萬元，販毒賺的錢慢慢還給伊；販賣毒品的模式就是伊與被
    告乙○○、戊○○交毒品給被告己○○，被告己○○會去販
    賣，販賣地點包括汐止市的丁○○等人，之後被告己○○再
    把賣毒品的錢回給伊，伊再把錢回給被告乙○○；伊在98年
    10月15日交給被告己○○1 兩毒品甲基安非他命，被告己○○從98年10月15日到98年11月30日將1 兩甲基安非他命的錢
    陸續回帳給伊，被告乙○○給伊1 兩4 萬元，伊交代被告己○○1 兩須回帳4 萬3 千元等語（偵2094號卷一第18、65、
    67、71頁、本院卷一第222 頁、卷二第188 頁背面、第277
    頁），可徵甲○○等人之共犯合意即係由被告己○○負責銷
    售甲基安非他命並將一定金額回帳給被告戊○○、甲○○，
    甲○○再回帳給被告乙○○，渠等係各自分擔犯罪行為之一
    部（被告乙○○負責提供毒品甲基安非他命予甲○○，甲○○、被告戊○○交給被告己○○對外販賣），相互利用他人
    行為，而達其販賣毒品甲基安非他命之目的。又本件並無明
    確事證堪認李振誠為犯罪事實一、(七)、(八)之共犯，業如前述
    ，蒞庭檢察官並確認此2 項犯罪事實起訴之共犯為甲○○、
    被告乙○○、戊○○、己○○、丁○○，並未包括被告乙○○之胞弟李振誠，有本院99年5 月27日準備程序筆錄可稽（
    本院卷二第276 頁正、背面），起訴書認李振誠為被告乙○○等人就上開犯行為共犯，尚有未洽。被告己○○於犯罪事
    實一、(八)為達販賣毒品甲基安非他命予李建賢友人之目的，
    邀同丁○○共同販賣，因而無償轉讓禁藥甲基安非他命1 包
    （數量不詳）予丁○○，經丁○○上開證述明確，此部分犯
    行，亦堪認定。
  (七)犯罪事實一、(九)部分：
    證人丙○○證稱：伊在98年11月18日以3 萬1 千元價格，向
    被告己○○購買愷他命100 公克，被告己○○要伊隔天晚上
    12時之前一定要回帳，隔天伊僅回帳2 萬8 千元，附表十一
    編號8 通訊監察譯文所稱之「褲子」即愷他命，伊還欠被告
    己○○3 千元，事後伊還想再跟被告己○○買愷他命，但被
    告己○○不願意再賣給伊，伊也不願意還上開3 千元等語（
    本院卷二第226 頁），被告己○○證稱：被告戊○○取得毒
    品愷他命的上手是被告乙○○兄弟，98年11月間伊是向被告
    戊○○拿愷他命來賣，到12月、隔年1 月伊直接向被告乙○○買，附表十一編號2 至4 通訊監察譯文是伊與丙○○通話
    ，伊催丙○○回帳付款，丙○○在98年11月18日向伊買愷他
    命100 公克，價格3 萬1 千元，伊要丙○○翌日回帳，但丙○○僅回帳2 萬8 千元，後來3 千元未還，伊是在基隆市○○區○○路143 號1 樓租屋處交付該100 公克愷他命給丙○○，伊向被告戊○○取得該100 克愷他命，賣掉後須回帳2
    萬8 千元至2 萬9 千元給被告戊○○，附表十一編號8 通訊
    監察譯文是伊與被告戊○○通話，愷他命行情降價，被告戊○○打電話問伊要不要退貨給戊○○，但伊已賣給丙○○，
    沒必要退給戊○○等語（本院卷二第298 、299 頁），被告
    戊○○證稱：伊提供愷他命予被告己○○在98年11月18日於
    基隆市○○區○○路住處賣給丙○○，愷他命來源是被告乙○○或其胞弟李振誠伊不記得，被告己○○事後有回帳給伊
    等語（本院卷二第311 頁），並有附表十一之通訊監察譯文
    可稽，被告己○○雖證稱被告戊○○取得上開愷他命之來源
    應該是乙○○兄弟云云（本院卷二第299 頁），惟於本院準
    備程序又稱：李振誠沒有直接交毒品給伊，李振誠那邊的毒
    品是安非他命，伊賣給丙○○愷他命100 公克、3 萬1 千元
    ，應該不是李振誠提供等語（本院卷一第225 頁、卷二第60
    頁背面），被告乙○○復供承上開賣給丙○○之愷他命是伊
    提供，非李振誠提供等語（本院卷二第60頁背面），被告戊○○則證稱李振誠、被告乙○○均有提供伊愷他命，上開賣
    予丙○○之愷他命為何人提供不記得等語（本院卷二第311
    、312 頁），自難僅依被告己○○所述遽認李振誠為此部分
    犯行之共犯。又被告戊○○雖證稱伊向被告乙○○取得愷他
    命之價格為100 公克3 萬2 千元到3 萬5 千元，不可能以10
    0 公克2 萬8 千元或2 萬9 千元之價格要求被告己○○回帳
    云云（本院卷二第312 頁），惟查，被告戊○○供承被告己○○係以3 萬1 千元販賣100 公克愷他命予丙○○，若被告
    戊○○係以3 萬2 千元至3 萬5 千元取得該100 公克愷他命
    者，豈致以低於進貨成本之價格出售予丙○○？且依提供愷
    他命予被告戊○○、己○○販賣之被告乙○○供稱其以1 公
    克300 元價格向賴挺瑋買進愷他命等語（偵2094號卷一第28
    3 頁背面），則被告乙○○取得100 公克愷他命之價格約係
    3 萬元，衡以毒品價格依市場行情、購買數量有所浮動，被
    告己○○稱以3 萬1 千元販賣100 公克愷他命予丙○○，須
    回帳2 萬8 千元或2 萬9 千元予被告戊○○，顯較被告月美
    所述可信，此部分事實應以被告己○○所述為準。
  (八)犯罪事實一、(十一)部分：
    被告己○○於上開時地為警持搜索票查獲第三級毒品一粒眠
    50顆，有搜索票、搜索扣押筆錄、扣押物品目錄表在卷可稽
    （偵2094號卷三第234 至237 頁、第239 頁），扣案之一粒
    眠50顆經送驗，檢出第三級毒品硝甲西泮（Nimetazepam）
    成分，有交通部民用航空局航空醫務中心毒品鑑定書1 紙附
    卷可參（本院卷一第208 頁），證人即被告己○○證稱：扣
    案之一粒眠是為警查獲約2 個月前，被告戊○○在基隆市○○街之「娃娃天堂遊戲城」送給伊100 顆，伊每天吃2 顆，
    尚餘50顆遭查扣，被告戊○○送伊一粒眠算是伊跑腿送安非
    他命的代價等語（偵2094號卷二第255 、256 頁），被告戊○○此部分之自白核與被告己○○上開證述相符，堪可認定
    。被告己○○雖於99年1 月28日製作第1 次警詢筆錄時供稱
    ：查扣之一粒眠50顆係綽號「兄仔、阿成」於2 個月前拿來
    的云云（偵2094號卷一第131 頁），惟被告己○○於檢察官
    偵訊時供稱上開第1 次警詢筆錄內容不太對等語（偵2094號
    卷一第161 頁），足徵被告己○○於上開警詢所述一粒眠係
    綽號「兄仔」、「阿成」之人提供云云不實，殊無足採。
  (九)犯罪事實一、(十二)部分：
    被告簡志明供稱：伊轉讓禁藥甲基安非他命、毒品海洛因予
    沈孟勳施用，海洛因是捲在香煙內吸食，甲基安非他命是用
    吸食器燒烤，2 種毒品分開施用，海洛因為0.05公克，甲基
    安非他命為0.1 公克等語（本院卷一第222 頁背面、卷三第
    102 頁），證人沈孟勳證稱：伊於99年1 月28日在基隆市○○區○○街31巷2-3 號4 樓為警查獲之安非他命吸食器、毒
    品均非伊所有，伊與被告己○○係好朋友，被告己○○在99
    年1 月26日20時許，在上址請伊施用毒品甲基安非他命，將
    甲基安非他命放入吸食器燒烤吸食煙霧等語（99年度毒偵字
    第288 號卷第21頁正、背面），而證人沈孟勳為警於上開時
    間查獲後採集尿液送驗，檢驗結果呈毒品甲基安非他命、嗎
    啡陽性反應，有臺北市政府警察局偵辦毒品案件尿檢體委驗
    單、臺灣尖端先進生技醫藥股份有限公司濫用藥物檢驗報告
    各1 紙在卷可稽（99年度毒偵字第288 號卷第24、26頁），
    與被告己○○上開自白分別無償轉讓毒品海洛因、禁藥甲基
    安非他命供沈孟勳施用、證人沈孟勳證稱被告己○○請伊施
    用毒品甲基安非他命等情相符，證人沈孟勳雖未證稱被告己○○請伊施用毒品海洛因，惟其為警查獲後採尿檢驗既呈嗎
    啡陽性反應，足證證人沈孟勳於上開時地除施用禁藥甲基安
    非他命，應尚另施用毒品海洛因，堪認被告己○○之自白與
    事實相符，應可採信。
  (十)犯罪事實一、(十三)部分：
    被告乙○○、證人陳煒鈴於上開時地，經被告乙○○同意員
    警搜索，查獲被告乙○○持有之鹽酸假麻黃藥錠1 批、證
    人陳煒鈴持有之毒品海洛因1 包，有自願受搜索同意書、搜
    索扣押筆錄、扣押物品目錄表在卷可稽（偵2094號卷一第29
    0 至294 頁），扣案上開鹽酸假麻黃藥錠1 批經送驗，檢
    出第四級毒品先驅原料假麻黃，且驗前純質淨重達13665.
    24公克，有內政部警政署刑事警察局鑑定書1 紙在卷可稽（
    偵2094號卷一第15頁），依本件適用之98年5 月20日修正之
    毒品危害防制條例（新舊法比較部分詳後述）第11條第4 項
    規定「持有第四級毒品純質淨重20公克以上者」之處罰規定
    ，被告乙○○持有之第四級毒品驗前純質淨重既達13665.24
    公克，足認其構成持有第四級毒品犯行；扣案上開毒品海洛
    因1 包經送驗，檢出毒品海洛因成分（驗餘淨重0.3280公克
    ），有交通部民用航空局航空醫務中心毒品鑑定書1 紙在卷
    可參（99年度毒偵字第294 號卷第25頁）；證人陳煒鈴證稱
    ：伊於99年1 月27日在乙○○上址住處施用毒品海洛因、愷
    他命，分別捲入香煙中點燃吸用，毒品海洛因、愷他命是被
    告乙○○給伊施用，伊於99年1 月28日為警搜索查扣之毒品
    海洛因1 包也是乙○○給伊外出時施用等語（99年度毒偵字
    第294 號卷第6 、18、19頁），核與被告乙○○自白稱：伊
    無償轉讓毒品海洛因、愷他命各0.1 公克供陳煒鈴施用，海
    洛因、愷他命都是捲在香煙內，各捲1 支香煙，陳煒鈴於上
    開時間為警查扣之毒品海洛因也是伊提供等語相符（本院卷
    一第223 頁），而證人陳煒鈴為警查獲後採尿送驗，呈嗎啡
    、愷他命陽性反應，有臺北市政府警察局偵辦毒品案件尿液
    檢體委驗單、臺灣尖端先進生技醫藥股份有限公司濫用藥物
    檢驗報告各1 紙在卷可稽（99年度毒偵字第294 號卷第22、
    24頁），堪認被告乙○○上開自白與事實相符，其於上開時
    間持有第四級毒品、轉讓毒品海洛因、愷他命予陳煒鈴犯行
    ，應可認定。
三、次查，毒品海洛因、甲基安非他命、搖頭丸、愷他命之非法
    買賣，政府一向查禁森嚴，且重罰不寬貸，衡諸常情，倘非
    有利可圖，絕無平白甘冒被嚴查重罰高度風險之理，從而，
    舉凡其有償交易，除足反證其確另基於某種非圖利本意之關
    係外，通常尚難因無法查悉其販入價額作為是否高價賣出之
    比較，諉無營利之意思，阻卻販賣犯行之追訴（最高法院84
    年度第3 次刑事庭會議決議、87年度臺上字第3164號判決參
    照）。被告乙○○供稱：伊購進毒品海洛因的價格是1 錢1
    萬8 千元，購進毒品甲基安非他命1 兩價格為3 萬8 千元，
    購進愷他命1 公克是300 元，被告己○○負責販賣，賣掉後
    回帳給伊，伊賺中間差價，海洛因1 錢賺3 千或4 千元，甲
    基安非他命1 兩賺2 千元等語（偵2094號卷一第283 頁背面
    、第367 頁），共同被告甲○○供稱：乙○○以1 兩、4 萬
    元之價格交給伊毒品甲基安非他命，經由戊○○以1 兩、4
    萬3 千元之價格交給己○○去販賣，其中2 千元是伊的利潤
    ，另1 千元作為「娃娃天堂」電玩店之公款等語（偵2094號
    卷一第18頁、67頁、本院卷二第45頁），被告戊○○供稱：
    伊取得毒品海洛因1 錢價格為2 萬2 千元，伊將1 錢海洛因
    交給被告己○○稀釋成4 萬4 千元的海洛因，由被告己○○
    或伊自己販賣；毒品甲基安非他命是甲○○向被告乙○○拿
    ，甲○○以1 兩、4 萬3 千元價格交給伊等語（本院卷二第
    311 頁），被告己○○供稱：被告戊○○交給伊毒品海洛因
    1 錢價格為2 萬2 千元、甲基安非他命4 分之1 （約8.5 公
    克）為1 萬2 千元；伊賣給丁○○之搖頭丸2 顆是伊以600
    元向綽號「阿成」之人取得，再以800 元價格賣給丁○○；
    賣給丙○○的愷他命100 公克，伊向被告戊○○取得之價格
    是2 萬8 千元或2 萬9 千元，賣掉後回帳給被告戊○○等語
    （偵2094號卷一第133 、164 頁、本院卷二第297 頁），被
    告乙○○、戊○○、己○○、共同被告甲○○對於渠等共同
    販賣毒品逐層「回帳」之金額，係依各自取得毒品之價格加
    上意圖獲取之利潤決定，由被告戊○○自行販賣或再交由被
    告己○○販賣等情所述相符，渠等於本件共同販毒之販入毒
    品海洛因、甲基安非他命、愷他命價格，與最後販出之價格
    間存有差價，俾供渠等朋分謀利，足徵被告乙○○、戊○○
    、己○○意圖營利而販賣毒品甚明。
四、綜上述，被告乙○○、戊○○、己○○基於共同營利或單獨
    營利之意圖，為本件犯行之事證明確，堪可認定，應依法論
    科。
五、論罪科刑：
  (一)按法規之制定與法規之修正，如有特定生效日之必要者，依
    中央法規標準法第14條或第20條第2 項準用第14條之規定，
    應分別特定其施行日期。法規制定或前次修正基於特殊因素
    所特定之施行日期，並不適用於日後修正或再次修正之條文
    。又法律之制定或修正，若未明定施行日期者，中央法規標
    準法雖未規定應自何時生效，然法律既經制定或修正並經總
    統公布，自應依一般原則，自公布日起算至第3 日發生效力
    。92年7 月9 日修正公布之毒品危害防制條例第36條規定：
    「本條例自公布後6 個月施行」，其立法理由謂：「(一)依修
    正草案第2 條第3 項規定，法務部需會同衛生署成立審議委
    員會每3 個月定期檢討調整毒品之分級及品項，而本次新增
    第4 級毒品，有需要在新法施行前先經該審議會檢討後再調
    整公布，爰預留6 個月緩衝期，以利處理。(二)依本條例新修
    正之規定，有必要再訂定相關子法及修正相關法規，以配合
    本條例之施行，故亦有需要預留適當緩衝期，以利訂頒相關
    子法及相關法規之配合修正」，上開規定顯係因應此次修正
    之需，始預留適當之緩衝期，故其後修正條文之施行日期尚
    難援引此一規定而為標準，若未明定施行日期者，自應依一
    般原則，自公布日起算至第3 日發生效力。經查，毒品危害
    防制條例第4 、11、11之1 、17、20、25條於98年5 月20日
    經總統以華總一義字第09800125141 號令修正公布，依上開
    說明，修正條文應自公布日起第3 日即98年5 月22日發生效
    力。本件犯罪行為時間均在上開毒品危害防制條例修正條文
    生效後，揆諸前揭說明，自應適用修正後即行為時毒品危害
    防制條例之規定，不生新舊法比較之問題。
  (二)次按犯毒品危害防制條例第4 條至第8 條之罪於偵查及審判
    中均自白者，減輕其刑，修正後毒品危害防制條例第17條第
    2 項定有明文。98年5 月20日修正之毒品危害防制條例第17
    條，乃採行寬厚之刑事政策，修正原條文，擴大適用範圍，
    除於第1 項規定供出毒品來源，因而查獲其他正犯或共犯者
    ，減輕或免除其刑外，並增列第2 項於偵查及審判中自白者
    ，減輕其刑之規定，以鼓勵毒販自白認罪，本條項之規定，
    既為於偵查中及審判中均自白，而非於偵查中及審判中之每
    次陳述均自白，則被告在偵查中歷次陳述只要曾經自白（1
    次以上），且在審判中歷次陳述亦曾經自白（1 次以上），
    解釋上即符合該條項之規定。再參酌貪污治罪條例第8 條第
    2 項規定在偵查中自白，亦認為只要被告在警詢（或調查局
    詢問）中，或在檢察官訊問中，曾經有1 次自白，即可依該
    條項減輕其刑，並不以在檢、警、調之歷次詢問中，全部自
    白為必要（最高法院98年度臺上字第7231號判決參照）。又
    所謂自白，係針對被嫌疑為犯罪之事實陳述，不包括該事實
    之法律評價，被告或犯罪嫌疑人在偵查中，若可認為已對自
    己被疑為犯罪之事實是認，縱對於該行為在刑法上之評價尚
    有主張，仍無礙於此項法定減刑事由之成立（最高法院98年
    度臺上字第448 號判決參照）。經查：被告乙○○、戊○○
    、己○○就犯罪事實一、(一)至(三)共同販賣毒品海洛因、犯罪
    事實一、(七)、(八)共同販賣毒品甲基安非他命、犯罪事實一、
    (九)共同販賣毒品愷他命之事實，被告戊○○就犯罪事實一、
    (五)販賣毒品甲基安非他命、犯罪事實一、(十一)轉讓毒品一粒眠
    予己○○之事實，被告己○○就犯罪事實一、(四)與丙○○共
    同販賣毒品甲基安非他命、犯罪事實一、(六)販賣搖頭丸、犯
    罪事實一、(十二)轉讓毒品海洛因予沈孟勳（不含轉讓禁藥甲基
    安非他命部分）之事實，被告乙○○就犯罪事實一、(十三)轉讓
    毒品海洛因、愷他命予陳煒鈴之事實，於偵查及審判均為自
    白（偵2094號卷一第366 、367 、375 、78頁、第79頁背面
    、第80、108 、109 、132 、133 、137 頁、第163 至166
    頁、卷二第257 、258 頁、本院99年度聲羈字第47號卷第15
    、20、25頁、本院卷三第60頁背面），業如前述，均符合毒
    品危害防制條例第17條第2 項之減刑條件，依法就上開犯行
    各減輕其刑。
  (三)核被告乙○○、戊○○、己○○就犯罪事實一、(一)至(十三)所為
    ，各係犯附表一編號1 至13「所犯罪名」欄所示之罪。被告
    乙○○、戊○○、己○○於各次販賣毒品海洛因、甲基安非
    他命、搖頭丸、愷他命、被告戊○○轉讓毒品一粒眠、被告
    己○○轉讓毒品海洛因、禁藥甲基安非他命、被告乙○○轉
    讓毒品海洛因前持有上開毒品之低度行為，各為販賣之高度
    行為吸收，均不另論罪。犯罪事實一、(十三)被告乙○○轉讓予
    陳煒鈴之毒品愷他命淨重未逾20公克，而毒品危害防制條例
    第11條第5 項僅處罰持有第三級毒品純質淨重20公克以上者
    ，是被告乙○○等人於上開轉讓毒品愷他命予陳煒鈴前持有
    毒品愷他命之行為不成立持有第三級毒品罪，不生高、低度
    行為之吸收問題，附此敘明。被告乙○○、戊○○、己○○
    就犯罪事實一、(一)至(三)、(九)間，另就犯罪事實一、(七)與共同
    被告甲○○間、就犯罪事實一、(八)與共同被告甲○○、丁○○間，被告己○○就犯罪事實一、(四)與共同被告丙○○間，
    各有犯意連絡及行為分擔，均為各該犯行之共同正犯。起訴
    書就犯罪事實一、(八)漏未記載丁○○為共犯，尚有未洽。被
    告乙○○、戊○○、己○○就附表一所示之犯罪，犯意各別
    ，行為互異，均各應分論併罰。被告乙○○、戊○○、己○○所犯附表一編號1 至9 、編號11至13（編號12不含被告己○○轉讓禁藥部分、編號13不含被告乙○○持有第四級毒品
    部分）之罪，均符合毒品危害防制條例第17條第2 項之減刑
    條件，業如前述，各依上開規定減輕其刑。被告己○○於犯
    罪事實一、(十)轉讓禁藥甲基安非他命1 包（數量不詳）予丁○○部分，卷內並無證據足資證明所轉讓之甲基安非他命數
    量超過行政院93年1 月7 日院臺法字第0930080551號函訂定
    「轉讓持有毒品加重其刑之數量標準」應加重其刑之數量（
    第二級毒品甲基安非他命為淨重10公克以上），依罪疑唯輕
    法則，爰不予加重其刑，是被告己○○此部分犯行，應適用
    藥事法之規定論處，而藥事法並無自白減輕其刑之規定，是
    被告己○○就犯罪事實一、(十)、(十二)轉讓禁藥甲基安非他命予
    丁○○、沈孟勳之犯行，均不得減刑。次按刑法第59條規定
    犯罪之情狀可憫恕者，得酌量減輕其刑，其所謂「犯罪之情
    狀」，與同法第57條規定科刑時應審酌之一切情狀，並非有
    截然不同之領域，於裁判上酌減其刑時，應就犯罪一切情狀
    （包括第57條所列舉之10款事項），予以全盤考量，審酌其
    犯罪有無可憫恕之事由（即有無特殊之原因與環境，在客觀
    上足以引起一般同情，以及宣告法定低度刑，是否猶嫌過重
    等等），以為判斷。而就販賣毒品案件中，同為販賣毒品之
    人，其原因動機不一，犯罪情節未必盡同，或有大盤毒梟者
    ，亦有中、小盤之分，甚或僅止於吸毒者同儕間為求互通有
    無之有償轉讓者亦有之，其販賣行為所造成危害社會之程度
    自屬有異，於此情形，倘依其情狀處以適當徒刑，即足以懲
    儆，並可達防衛社會之目的者，自非不可依客觀之犯行與主
    觀之惡性二者加以考量其情狀，是否有可憫恕之處，適用刑
    法第59條之規定酌量減輕其刑，期使個案裁判之量刑，能斟
    酌至當，符合比例原則（最高法院95年度臺上字第6157號判
    決參照）。查被告乙○○等人意圖營利販賣毒品海洛因、甲
    基安非他命、搖頭丸，增加毒品在社會流通之危險性，對於
    國民健康及社會秩序已生危害，固應受非難，惟其等於本件
    販賣予李偉銘、王家彬之毒品海洛因、販賣予丁○○之毒品
    甲基安非他命、搖頭丸數量非鉅，與大量散播毒品之大盤、
    中盤毒販相較，其間顯然有別，衡情自屬情輕法重，其犯罪
    情狀不無可憫恕之處，本院認縱處以毒品危害防制條例第4
    條第1 項、第2 項之法定最低刑度，猶嫌過重，爰依刑法第
    59條之規定，就被告乙○○、戊○○、己○○所犯附表一編
    號1 至8 之販賣毒品海洛因、甲基安非他命、搖頭丸之犯行
    遞減其刑。至附表一編號9 販賣毒品愷他命予丙○○部分，
    販賣之毒品愷他命數量高達100 公克，難認有何可憫恕之情
    狀，此部分犯罪不依刑法第59條規定遞減其刑。被告乙○○
    有事實欄所載前科執行情形，有臺灣高等法院被告前案紀錄
    表在卷可按，其於有期徒刑執行完畢後，5 年內故意再犯本
    件有期徒刑以上之各罪，為累犯，均依刑法第47條第1 項之
    規定加重其刑（所犯販賣第一級毒品罪之法定刑為死刑、無
    期徒刑、販賣第二級毒品罪之法定刑為無期徒刑部分，均不
    得加重），並依刑法第71條第1 項規定，就被告乙○○所犯
    如附表一編號7 至9 、編號13（不含持有第四級毒品罪）先
    加後減之，就所犯附表一編號13之持有第四級毒品罪則依法
    加重其刑。爰審酌被告乙○○、戊○○、己○○為圖賺取不
    法利益，竟以販賣毒品方式牟利，兼衡其犯罪之動機、手段
    、販賣毒品之次數、智識程度及其犯罪後態度等一切情狀，
    就所犯附表一之罪，各量處如主文所示之刑，並分別定其應
    執行刑。
六、末按毒品危害防制條例第18條前段規定：查獲之第一級、第
    二級毒品，不問屬於犯人與否，沒收銷燬之；故被告經法院
    為有罪之科刑判決時，查獲之毒品，與被告本案所犯並經法
    院諭知有罪者若全然無關，不得於該有罪判決之主刑下宣告
    沒收；至若查獲之毒品，與被告被訴之本案非全然無關，法
    院自應於主刑下宣告沒收（最高法院94年度臺上字第1227號
    判決參照）。又毒品危害防制條例第19條第1 項規定所稱追
    徵其價額或以其財產抵償之，須於供犯罪所用或因犯罪所得
    之財物，全部或一部不能沒收時，始有其適用，如無全部或
    一部不能沒收之情形，自無併諭知追徵其價額或以其財產抵
    償之必要（最高法院95年度臺上字第1001號判決參照）。經
    查：
  (一)被告乙○○、己○○於上開時地為警搜索，分別查獲現金2
    萬5 千元、8 千500 元，有刑事警察局搜索扣押筆錄、扣押
    物品目錄表在卷可稽（偵2094號卷三第235 至237 頁、第23
    9 頁、偵2094號卷一第291 、292 頁、第293 頁背面），被
    告乙○○供承扣案現金2 萬5 千元均為販毒所得、被告己○○供承扣案現金8 千500 元為98年11月18日販賣毒品愷他命
    予丙○○所得之一部分等語（本院卷三第106 頁），共同被
    告甲○○並供稱：伊陸續回帳給乙○○，在98年11月底之前
    回清等語、被告戊○○供稱：本件販毒所得收到的錢都有交
    回給乙○○等語（本院卷二第280 頁背面、卷三第105 頁背
    面），堪認上開於被告乙○○處查獲扣案之現金2 萬5 千元
    包含犯罪事實一、(一)至(三)之販賣第一級毒品海洛因所得計6
    千500 元、犯罪事實一、(七)、(八)之販賣第二級毒品所得共計
    1 萬元，所餘之8 千500 元連同被告己○○遭查扣之8 千50
    0 元，合計1 萬7 千元，為犯罪事實一、(九)之販賣第三級毒
    品所得2 萬8 千元（買受人丙○○實際僅支付2 萬8 千元）
    之一部分，應依毒品危害防制條例第19條第1 項規定，於各
    次犯行項下諭知沒收，且已扣案並無不能沒收情形，爰不諭
    知以其財產抵償之。至被告己○○於犯罪事實一、(四)、(六)、
    被告戊○○於犯罪事實一、(五)、被告乙○○等3 人於犯罪事
    實一、(九)其餘販毒所得1 萬1 千元，均未扣案，應依毒品危
    害防制條例第19條第1 項規定，於各次犯行項下諭知沒收，
    並諭知如全部或一部不能沒收時，以其財產抵償之。被告戊○○雖亦為警查獲現金7 萬2 千900 元（偵2094號卷三第22
    2 至224 頁、第226 頁），惟戊○○辯稱上開現金係伊自己
    的錢，2 萬元要還別人錢，其他錢是家用等語（本院卷三第
    105 頁背面），復無其他證據可資證明該現金為本件販毒所
    得，爰不諭知沒收。
  (二)證人李偉銘於另案為警搜索查扣之毒品海洛因1 包中之毒品
    海洛因（驗餘淨重0.3530公克），係李偉銘於犯罪事實一、
    (三)向被告戊○○購買，經李偉銘證述在卷（99年度毒偵字第
    368 號卷第9 頁），證人陳煒鈴於本案為警查扣之毒品海洛
    因1 包中之毒品海洛因（驗餘淨重0.3280公克），係被告乙○○於犯罪事實一、(十三)之99年1 月28日18時30分許為警搜索
    前之某時轉讓予陳煒鈴，業如前述，上開毒品均尚未經沒收
    銷燬，有本院99年度審易字第861 號判決、證人李偉銘、陳
    煒鈴之臺灣高等法院被告前案紀錄表各1 份在卷可稽（本院
    卷三第206-1 、206-7 、206-11頁），上開毒品與犯罪事實
    一、(三)、(十三)（被告乙○○轉讓毒品海洛因）之犯行有關，依
    前揭說明，應依毒品危害防制條例第18條第1 項前段規定，
    於各犯罪事實項下諭知沒收銷燬，至包裝上開毒品海洛因之
    包裝袋2 個，分別為毒品買受人李偉銘、受讓人陳煒鈴所有
    ，均不另諭知沒收。被告己○○於上開時地為警查扣之毒品
    一粒眠50顆（驗餘淨重9.2912公克，偵2094號卷二第283 頁
    ），與被告戊○○於犯罪事實一、(十一)轉號第三級毒品犯行有
    關、被告乙○○為警查扣之鹽酸假麻黃11袋（驗後含袋毛
    重50611.77公克，偵2094號卷一第15頁）其中所含之第四級
    毒品先驅原料假黃麻（驗前純質淨重13665.24公克），與
    被告乙○○於犯罪事實一、(十三)之持有第四級毒品罪有關，均
    屬違禁物，應依刑法第38條第1 項第1 款規定，於上開犯行
    項下諭知沒收，包裝第四級毒品先驅原料假麻黃之包裝袋
    11個，為被告乙○○所有供上開犯罪所用之物，依刑法第38
    條第1 項第2 款規定沒收。至扣案被告戊○○為警查獲之毒
    品海洛因1 包、甲基安非他命2 包（偵2094號卷二第286 、
    289 頁），係被告乙○○於99年1 月23日或25日拿給戊○○
    、被告己○○為警查獲之毒品愷他命4 小包（偵2094號卷二
    第283 頁）、甲基安非他命1 大包（內含7 小包，偵2094號
    卷二第288 頁）、海洛因1 袋（偵2094號卷二第282 頁），
    其中毒品甲基安非他命1 大包係被告戊○○於警方搜索前1
    週交給己○○，毒品海洛因1 袋係被告乙○○於警方搜索前
    2 、3 週交給己○○，毒品愷他命係被告自志朋供自己施用
    ，被告乙○○為查扣之毒品海洛因6 包、海洛因2 包（偵20
    94號卷二第285 頁）、愷他命1 包（內含17小包，偵2094號
    卷二第287 頁）均係被告乙○○供自己施用，經被告戊○○
    、己○○、乙○○供明在卷（本院卷三第105 頁背面、第10
    6 頁、偵2094號卷二第256 頁），又犯罪事實一、(七)、(八)依
    共同被告甲○○所述，其僅於98年10月中旬向被告乙○○取
    得毒品甲基安非他命，於98年11月底已回帳清楚，足見上開
    扣案毒品甲基安非他命應係被告戊○○、己○○於本件犯行
    後另行取得，難認與本件犯罪有關，而被告己○○、乙○○
    為警查獲後採尿送驗，檢驗結果均呈甲基安非他命、嗎啡、
    愷他命陽性反應，有臺北市政府警察局偵辦毒品案件尿液檢
    體委驗單、臺灣尖端先進生技醫藥股份有限公司濫用藥物檢
    驗報告各2 紙在卷可稽（本院卷一第175 、181 、185 頁、
    本院卷二第220 頁），足證被告己○○、乙○○辯稱上開扣
    案毒品供自己施用，尚非不可採信，復無其他事證足證上開
    扣案毒品與本件犯罪有關，爰不另諭知沒收及銷燬。
  (三)扣案於共同被告甲○○住處查獲如附表二編號1 所示之行動
    電話1 支（含門號0000000000號SIM 卡1 張）、被告戊○○
    遭查獲如附表二編號2 所示之行動電話1 支（含門號000000
    0000號SIM 卡1 張）、被告己○○遭查獲如附表二編號3 所
    示之物、被告乙○○遭查獲如附表二編號4 所示之物、犯罪
    事實一、(八)之共同被告丁○○遭查獲如附表一編號5 所示之
    行動電話1 支，分別為共同被告甲○○、被告戊○○、己○○、乙○○、共同被告丁○○於如附表一所示各犯罪事實相
    互連絡販毒事宜、分裝毒品所用之物，且各為渠等所有，經
    共同被告甲○○、被告戊○○、己○○、乙○○、共同被告
    丁○○供明在卷（本院卷三第11頁、第105 頁背面、第106
    頁、本院卷二第91頁背面），並有行動電話門號0000000000
    號（申登人為被告甲○○）、0000000000號（申登人為戊○○）、0000000000號（申登人為乙○○）（本院卷二第160
    、163 頁）在卷可參，上開扣案物均依毒品危害防制條例第
    19條第1 項前段規定，並依共犯責任共同原則，各於上開犯
    罪事實項下諭知沒收，且無不能沒收情形，爰不諭知追徵其
    價額。至被告己○○持用之行動電話門號0000000000號、共
    同被告丙○○持用之行動電話門號0000000000號、被告戊○○持用之行動電話門號0000000000號、共同被告丁○○持用
    之行動電話門號0000000000號，雖亦屬己○○、丙○○、丁○○分別供犯罪事實一、(二)、(四)、(六)、(七)、(八)、(九)（附表四
    、五、七、八、九、十、十一通訊監察譯文），惟申登人分
    別為統一超商股份有限公司（本院卷二第160 頁）、溫銥華
    （本院卷二第162 頁）、羅印孝（本院卷三第110-1 頁）、
    式泉企業社（本院卷三第110 頁），均非上開被告所有，無
    從諭知沒收。扣案之其餘物品，亦無證據證明與本件各項犯
    行有關，均不另為諭知沒收。
據上論斷，應依刑事訴訟法第299 條第1 項前段，毒品危害防制
條例第4 條第1 項、第2 項、第3 項、第8 條第1 項、第3 項、
第11條第4 項、第17條第2 項、第18條第1 項前段、第19條第1
項，藥事法第83條第1 項、刑法第11條、第28條、第47條第1 項
、第59條、第51條第5 款、第38條第1 項第1 款、第2 款，判決
如主文。
本案經檢察官吳昭瑩到庭執行職務。
中    華    民    國    99    年    7     月    30    日
                  刑事第六庭審判長法  官  杜惠錦
                                  法  官  梁哲瑋
                                  法  官  陳美彤
以上正本證明與原本無異。
如不服本判決應於收受判決後10日內向本院提出上訴書狀，並應
應敘述具體理由。其未敘述上訴理由者，應於上訴期間屆滿後20
日內向本院補提理由書(均須按他造當事人之人數附繕本)「切勿
逕送上級法院」。
                                  書記官  吳旻玲
中    華    民    國    99    年    7     月    30    日
【附表一】
┌──┬────┬─────┬─────────────┬────────────┐
│編號│犯罪事實│所犯罪名  │宣告刑                    │從刑                    │
├──┼────┼─────┼─────────────┼────────────┤
│ 1  │一、(一)  │毒品危害防│乙○○共同販賣第一級毒品，│扣案如附表二編號2 、編號│
│    │        │制條例第4 │累犯，處有期徒刑捌年陸月。│4 所示之物、販賣第一級毒│
│    │        │條第1 項販│戊○○共同販賣第一級毒品，│品所得新臺幣參仟元均沒收│
│    │        │賣第一級毒│處有期徒刑捌年。          │。                      │
│    │        │品罪      │                          │                        │
├──┼────┼─────┼─────────────┼────────────┤
│ 2  │一、(二)  │毒品危害防│乙○○共同販賣第一級毒品，│扣案如附表二編號2 至編號│
│    │        │制條例第4 │累犯，處有期徒刑捌年。    │4 所示之物、販賣第一級毒│
│    │        │條第1 項販│戊○○、己○○共同販賣第一│品所得新臺幣伍佰元均沒收│
│    │        │賣第一級毒│級毒品，各處有期徒刑柒年捌│。                      │
│    │        │品罪      │月。                      │                        │
├──┼────┼─────┼─────────────┼────────────┤
│ 3  │一、(三)  │毒品危害防│乙○○共同販賣第一級毒品，│另案查扣如附表二編號6 所│
│    │        │制條例第4 │累犯，處有期徒刑捌年陸月。│示之毒品海洛因壹包其中之│
│    │        │條第1 項販│戊○○共同販賣第一級毒品，│毒品海洛因（驗餘淨重零點│
│    │        │賣第一級毒│處有期徒刑捌年。          │參伍參零公克）沒收銷燬，│
│    │        │品罪      │                          │扣案如附表二編號2 、編號│
│    │        │          │                          │4 所示之物、販賣第一級毒│
│    │        │          │                          │品所得新臺幣參仟元均沒收│
│    │        │          │                          │。                      │
├──┼────┼─────┼─────────────┼────────────┤
│ 4  │一、(四)  │毒品危害防│己○○共同販賣第二級毒品，│扣案如附表二編號3 所示之│
│    │        │制條例第4 │處有期徒刑貳年肆月。      │物、未扣案之販賣第二級毒│
│    │        │條第2 項販│                          │品所得新臺幣壹仟伍佰元均│
│    │        │賣第二級毒│                          │沒收，未扣案之販賣第二級│
│    │        │品罪      │                          │毒品所得新臺幣壹仟伍佰元│
│    │        │          │                          │，如全部或一部不能沒收時│
│    │        │          │                          │，以其財產抵償之。      │
├──┼────┼─────┼─────────────┼────────────┤
│ 5  │一、(五)  │毒品危害防│戊○○販賣第二級毒品，處有│扣案如附表二編號2 所示之│
│    │        │制條例第4 │期徒刑貳年陸月。          │物、未扣案之販賣第二級毒│
│    │        │條第2 項販│                          │品所得新臺幣捌仟元均沒收│
│    │        │賣第二級毒│                          │，未扣案之販賣第二級毒品│
│    │        │品罪      │                          │所得新臺幣捌仟元，如全部│
│    │        │          │                          │或一部不能沒收時，以其財│
│    │        │          │                          │產抵償之。              │
├──┼────┼─────┼─────────────┼────────────┤
│ 6  │一、(六)  │毒品危害防│己○○販賣第二級毒品，處有│扣案如附表二編號3 所示之│
│    │        │制條例第4 │期徒刑壹年拾月。          │物、未扣案之販賣第二級毒│
│    │        │條第2 項販│                          │品所得新臺幣捌佰元均沒收│
│    │        │賣第二級毒│                          │，未扣案之販賣第二級毒品│
│    │        │品罪      │                          │所得新臺幣捌佰元，如全部│
│    │        │          │                          │或一部不能沒收時，以其財│
│    │        │          │                          │產抵償之。              │
├──┼────┼─────┼─────────────┼────────────┤
│ 7  │一、(七)  │毒品危害防│乙○○共同販賣第二級毒品，│扣案如附表二編號1 至編號│
│    │        │制條例第4 │累犯，處有期徒刑貳年捌月。│4 所示之物、販賣第二級毒│
│    │        │條第2 項販│戊○○、己○○共同販賣第二│品所得新臺幣參仟元均沒收│
│    │        │賣第二級毒│級毒品，各處有期徒刑貳年陸│。                      │
│    │        │品罪      │月。                      │                        │
├──┼────┼─────┼─────────────┼────────────┤
│ 8  │一、(八)  │毒品危害防│乙○○共同販賣第二級毒品，│扣案如附表二編號1 至編號│
│    │        │制條例第4 │累犯，處有期徒刑貳年捌月。│5 所示之物、販賣第二級毒│
│    │        │條第2 項販│戊○○、己○○共同販賣第二│品所得新臺幣柒仟元均沒收│
│    │        │賣第二級毒│級毒品，各處有期徒刑貳年陸│。                      │
│    │        │品罪      │月。                      │                        │
├──┼────┼─────┼─────────────┼────────────┤
│ 9  │一、(九)  │毒品危害防│乙○○共同販賣第三級毒品，│扣案如附表二編號3 所示之│
│    │        │制條例第4 │累犯，處有期徒刑貳年拾月。│物、扣案之販賣第三級毒品│
│    │        │條第3 項販│戊○○、己○○共同販賣第三│所得新臺幣壹萬柒仟元、未│
│    │        │賣第三級毒│級毒品，各處有期徒刑貳年捌│扣案之販賣第三級毒品所得│
│    │        │品罪      │月。                      │新臺幣壹萬壹仟元均沒收，│
│    │        │          │                          │未扣案之販賣第三級毒品所│
│    │        │          │                          │得新臺幣壹萬壹仟元，如全│
│    │        │          │                          │部或一部不能沒收時，以其│
│    │        │          │                          │財產抵償之。            │
├──┼────┼─────┼─────────────┼────────────┤
│10  │一、(十)  │藥事法第83│己○○犯藥事法第八十三條第│                        │
│    │        │條第1項   │一項之轉讓禁藥罪，處有期徒│                        │
│    │        │          │刑參月。                  │                        │
├──┼────┼─────┼─────────────┼────────────┤
│11  │一、(十一)  │毒品危害防│戊○○轉讓第三級毒品，處有│扣案如附表二編號7 所示之│
│    │        │制條例第8 │期徒刑陸月。              │物沒收。                │
│    │        │條第3 項轉│                          │                        │
│    │        │讓第三級毒│                          │                        │
│    │        │品罪      │                          │                        │
├──┼────┼─────┼─────────────┼────────────┤
│12  │一、(十二)  │各犯毒品危│己○○轉讓第一級毒品，處有│                        │
│    │        │害防制條例│期徒刑肆月；又犯藥事法第八│                        │
│    │        │第8 條第1 │十三條第一項之轉讓禁藥罪，│                        │
│    │        │項轉讓第一│處有期徒刑參月。          │                        │
│    │        │級毒品罪、│                          │                        │
│    │        │藥事法第83│                          │                        │
│    │        │條第1 項轉│                          │                        │
│    │        │讓禁藥罪  │                          │                        │
├──┼────┼─────┼─────────────┴────────────┤
│13  │一、(十三)  │各犯毒品危│乙○○持有第四級毒品，累犯，處有期徒刑陸月，扣案如附│
│    │        │害防制條例│表二編號9 所示之物沒收；又轉讓第一級毒品，累犯，處有│
│    │        │第11條第4 │期徒刑陸月；又轉讓第三級毒品，累犯，處有期徒刑肆月；│
│    │        │項持有第四│又轉讓第一級毒品，累犯，處有期徒刑陸月，扣案如附表二│
│    │        │級毒品罪、│編號8 所示之毒品海洛因壹包中之毒品海洛因（驗餘淨重零│
│    │        │同條例第8 │點參貳捌零公克）沒收銷燬。                          │
│    │        │條第1 項轉│                                                    │
│    │        │讓第一級毒│                                                    │
│    │        │品罪、同條│                                                    │
│    │        │第3 項轉讓│                                                    │
│    │        │第三級毒品│                                                    │
│    │        │罪        │                                                    │
└────────────────────────────────────────┘
【附表二】
┌──┬──────────────────────┬──────────┐
│編號│扣案物品                                    │扣押物品目錄表卷頁  │
├──┼──────────────────────┼──────────┤
│1   │行動電話壹支（含門號0000000000號SIM 卡壹張）│偵2094號卷三第249 頁│
│    │（在基隆市○○區○○街379 巷75之1 號查獲朱天│                    │
│    │霖時扣得）                                  │                    │
├──┼──────────────────────┼──────────┤
│2   │行動電話壹支（含門號0000000000號SIM 卡壹張）│偵2094號卷三第225 頁│
│    │（在基隆市○○區○○街28號查獲戊○○時扣得）│                    │
├──┼──────────────────────┼──────────┤
│3   │行動電話壹支（不含SIM 卡）、電子磅科壹臺、夾│偵2094號卷三第238 、│
│    │鏈袋壹批（在基隆市○○區○○街2 之3 號4 樓查│239 頁              │
│    │獲己○○時扣得）                            │                    │
├──┼──────────────────────┼──────────┤
│4   │行動電話壹支（含門號0000000000號SIM 卡壹張）│偵2094號卷三第265 頁│
│    │、電子磅秤參個（在基隆市七堵區○○○路15之51│                    │
│    │號9樓之5查獲乙○○時扣得）                  │                    │
├──┼──────────────────────┼──────────┤
│5   │行動電話壹支（不含SIM 卡）（在汐止市○○路  │偵2094號卷三第295 頁│
│    │198 巷3號2樓查獲丁○○時扣得）              │                    │
├──┼──────────────────────┼──────────┤
│6   │李偉銘於另案遭查扣之毒品海洛因壹包（毒品海洛│99年度毒偵字第368 號│
│    │因驗餘淨重零點參伍參零公克）                │卷第91頁            │
├──┼──────────────────────┼──────────┤
│7   │一粒眠伍拾顆（驗餘淨重玖點貳玖壹貳公克）    │偵2094號卷二第283頁 │
├──┼──────────────────────┼──────────┤
│8   │海洛因壹包（驗餘淨重零點參貳捌零公克）      │偵2094號卷二第321頁 │
├──┼──────────────────────┼──────────┤
│9   │鹽酸假麻黃壹拾袋中之第四級毒品先驅原料假麻│偵2094號卷一第15頁  │
│    │黃（驗前純質淨重壹參陸陸伍點貳肆公克）、包│                    │
│    │裝袋拾壹個                                  │                    │
└──┴──────────────────────┴──────────┘
【附表三】
┌──┬─────┬──────┬──────┬───────────────────┬──────┐
│編號│通聯時間  │發話人      │受話人      │通訊監察譯文內容                      │卷證頁次    │
├──┼─────┼──────┼──────┼───────────────────┼──────┤
│1   │98年11月08│李偉銘（申登│戊○○（A） │B：大姊那個比上次還要差，我沒再用這個 │偵2094號卷一│
│    │日15時02分│名義人李雅玲│00000000 00 │   的，人家說比上次還要差。           │第88背面    │
│    │10秒      │）（B）     │            │A：哪有可能，那你拿回來。             │            │
│    │          │0000000000  │            │B：拿回來怎麼那個，再把它弄好一點。   │            │
│    │          │            │            │A：那你給他多少？                     │            │
│    │          │            │            │B：就一根香煙的量而已。               │            │
├──┼─────┼──────┼──────┼───────────────────┼──────┤
│2   │98年12月07│戊○○（B） │李偉銘（申登│B：大姐喔。                           │偵2094號卷一│
│    │日16時52分│0000000000  │名義人李雅玲│A：你差我8000。                       │第101頁     │
│    │26秒      │            │（A）       │B：對啊對啊。                         │            │
│    │          │            │0000000000  │A：你是星期三才要給我。               │            │
│    │          │            │            │B：那個「女生」的要等，我今天如果有過 │            │
│    │          │            │            │   去先拿一點給妳。                   │            │
│    │          │            │            │A：因為我不曉得，我忘記了啊，剛才她要 │            │
│    │          │            │            │   跟我拿，我想說假如禮拜二我先替你出 │            │
│    │          │            │            │   給他。                             │            │
│    │          │            │            │B：你要先全部替我出給他，那你先替我出 │            │
│    │          │            │            │   給他，這2 、3 天我拿給妳，今天有過 │            │
│    │          │            │            │   去我就會先拿給你。                 │            │
│    │          │            │            │A：好好。                             │            │
└──┴─────┴──────┴──────┴───────────────────┴──────┘
【附表四】
┌──┬─────┬──────┬──────┬─────────────────┬──────┐
│編號│ 通聯時間 │發話人      │受話人      │通訊監察譯文內容                  │卷證頁次    │
├──┼─────┼──────┼──────┼─────────────────┼──────┤
│1   │98年11月12│王家彬（A） │己○○（B） │B：喂。                           │偵2094號卷一│
│    │日10時22分│0000000000  │0000000000  │A：查某的拿半張。                 │第149頁     │
│    │59秒      │            │            │B：在快樂城這裡來。               │            │
│    │          │            │            │A：好。                           │            │
├──┼─────┼──────┼──────┼─────────────────┼──────┤
│2   │98年11月12│王家彬（A） │己○○（B） │B：喂。                           │偵2094號卷一│
│    │日10時28分│0000000000  │0000000000  │A：我到了。                       │第149頁     │
│    │57秒      │            │            │B：喔。                           │            │
└──┴─────┴──────┴──────┴─────────────────┴──────┘
【附表五】
┌──┬───────┬──────┬──────┬───────────────────┬──────┐
│編號│ 通聯時間     │發話人      │受話人      │通訊監察譯文內容                      │卷證頁次    │
├──┼───────┼──────┼──────┼───────────────────┼──────┤
│1   │98年10月06 日 │丙○○（A ）│丁○○（B） │A：我家豪，我跟都彭再過20分鐘就到了。 │偵2094號卷一│
│    │16時24分14秒  │0000000000  │0000000000  │B：好。                               │第421頁背面 │
├──┼───────┼──────┼──────┼───────────────────┼──────┤
│2   │98年10月06日16│丙○○（A） │己○○（B） │A：老大，你到了嗎。                   │偵2094號卷一│
│    │時29分18秒    │0000000000  │0000000000  │B：到了。                             │第421頁背面 │
│    │              │            │            │A：你開什麼車。                       │            │
│    │              │            │            │B：昨天載你那一臺。                   │            │
├──┼───────┼──────┼──────┼───────────────────┼──────┤
│3   │98年10月06日22│丙○○（A） │丁○○（B） │A：喂。                               │偵2094號卷一│
│    │時36分        │0000000000  │0000000000  │B：我剛跟他們全部人講說等一下等一下， │第422頁     │
│    │              │            │            │   等到他們現在說不用了。             │            │
│    │              │            │            │A：我已經到你家樓下了ㄟ。             │            │
│    │              │            │            │B：到了喔，好啦，不然你拿1 個給我。   │            │
│    │              │            │            │A：喔。                               │            │
└──┴───────┴──────┴──────┴───────────────────┴──────┘
【附表六】
┌──┬───────┬──────┬──────┬───────────────────┬──────┐
│編號│ 通聯時間     │發話人      │受話人      │通訊監察譯文內容                      │卷證頁次    │
├──┼───────┼──────┼──────┼───────────────────┼──────┤
│1   │98年10月31日13│丙○○（A） │戊○○（B） │A：阿姨，妳在社區釣蝦場了嗎。         │偵2094號卷三│
│    │時34分23秒    │0000000000  │0000000000  │B：我等一下才要過去。                 │第754頁背面 │
│    │              │            │            │A：喔。                               │            │
├──┼───────┼──────┼──────┼───────────────────┼──────┤
│2   │98年10月31日13│丙○○（A） │老表（B）   │A：你跟我講大約要多少。               │偵2094號卷三│
│    │時35分44秒    │0000000000  │0000000000  │B：你不要一直逼我嗎。                 │第754頁背面 │
│    │              │            │            │A：你知不知道你們汐止有一個叫王仔。   │            │
│    │              │            │            │B：有啊多歲的人。                     │            │
│    │              │            │            │A：他昨天才跟我拿50而已。             │            │
│    │              │            │            │B：我們等一下見面再講。               │            │
├──┼───────┼──────┼──────┼───────────────────┼──────┤
│3   │98年10月31日18│丙○○（A） │戊○○（B） │A：喂。                               │偵2094號卷三│
│    │時08分59秒    │0000000000  │0000000000  │B：嘟彭在找你。                       │第754頁背面 │
│    │              │            │            │A：我打給他。                         │            │
├──┼───────┼──────┼──────┼───────────────────┼──────┤
│4   │98年10月31 日 │丙○○（A） │己○○（B） │A：喂。                               │偵2094號卷三│
│    │18時12分51秒  │0000000000  │0000000000  │B：你跟姐仔說我算你一六喔。           │第754頁背面 │
│    │              │            │            │   你下次跟人家拿東西跟我有關係的話你 │            │
│    │              │            │            │   就想想該怎辦。                     │            │
│    │              │            │            │A：喔。                               │            │
├──┼───────┼──────┼──────┼───────────────────┼──────┤
│5   │98年10月31日18│丙○○（A） │老表（B）   │A：以後關於己○○的事你都不要問我了， │偵2094號卷三│
│    │時23分33秒    │0000000000  │0000000000  │   要搞大家一起來搞。                 │第754頁背面 │
│    │              │            │            │B：我等一下再打給你。                 │            │
├──┼───────┼──────┼──────┼───────────────────┼──────┤
│6   │98年10月31日20│丙○○（A） │老表（B）   │A：我要跟你急救，因為嘟彭說我怎樣     │偵2094號卷三│
│    │時10分09秒    │0000000000  │0000000000  │   怎樣，講說我帶你去又講說讓別人賺， │第755頁     │
│    │              │            │            │   所以你要來時你應要傳簡訊給嘟彭，他 │            │
│    │              │            │            │   還講說我以他名義向阿姨拿一個一千六 │            │
│    │              │            │            │   百。我跟阿姨拿才拿那一次，我跟阿姨 │            │
│    │              │            │            │   講我不要做了。                     │            │
│    │              │            │            │B：喔。                               │            │
│    │              │            │            │A：反正我們見面再說。                 │            │
├──┼───────┼──────┼──────┼───────────────────┼──────┤
│7   │98年12月27日20│戊○○（A） │丙○○（B） │B：喂。                               │偵2094號卷三│
│    │時30分07秒    │0000000000  │0000000000  │A：你汐止朋友電話幾號，之前跟都朋那一 │第760頁背面 │
│    │              │            │            │   個。                               │            │
│    │              │            │            │B：都朋不是說不要出給他們了，你不要跟 │            │
│    │              │            │            │   他講我給你的喔，0000000000 （ 郭政 │            │
│    │              │            │            │   筌使用之門號）。                   │            │
│    │              │            │            │A：我不會講啦，我要證明是誰說謊。     │            │
├──┼───────┼──────┼──────┼───────────────────┼──────┤
│8   │98年12月27日20│戊○○（A） │丙○○（B） │B：喂。                               │偵2094號卷三│
│    │時39分16秒    │0000000000  │0000000000  │A：我之前給他的他沒有給都朋啦，那時候 │第760頁背面 │
│    │              │            │            │   你也在。                           │            │
│    │              │            │            │B：但我不知妳算他多少。               │            │
│    │              │            │            │A：我就跟他說看他身上多少，他就拿     │            │
│    │              │            │            │   給我五千，可是六個，5 千哪有可能， │            │
│    │              │            │            │   那是我自己給他至少那個要還我啊。   │            │
│    │              │            │            │B：對啊。                             │            │
│    │              │            │            │A：現在變成我又背一條債。你跟他講最少 │            │
│    │              │            │            │   要拿3 千元給我。                   │            │
│    │              │            │            │B：好。                               │            │
└──┴───────┴──────┴──────┴───────────────────┴──────┘
【附表七】
┌──┬───────┬──────┬──────┬─────────────────┬──────┐
│編號│ 通聯時間     │發話人      │受話人      │通訊監察譯文內容                  │卷證頁次    │
├──┼───────┼──────┼──────┼─────────────────┼──────┤
│1   │98年11月15日21│丁○○（A ）│己○○（B） │A：喂                             │偵2094號卷一│
│    │時12分32秒    │0000000000  │0000000000  │B ：衣服呢？                      │第150頁背面 │
│    │              │            │            │A：我不是說我要跑二個位置嗎。     │            │
│    │              │            │            │B：好啦，你要在12點前趕給我。     │            │
├──┼───────┼──────┼──────┼─────────────────┼──────┤
│2   │98年11月15日22│己○○（A） │丁○○（B） │A：我等一下就到了。               │偵2094號卷一│
│    │時26分52秒    │0000000000  │0000000000  │B：好拜拜。                       │第150頁背面 │
├──┼───────┼──────┼──────┼─────────────────┼──────┤
│3   │98年11月15日22│己○○（A） │丁○○（B） │A：還不下來迎接本大人。           │偵2094號卷一│
│    │時37分04秒    │0000000000  │0000000000  │B：報告是。                       │第150頁     │
└──┴───────┴──────┴──────┴─────────────────┴──────┘
【附表八】
┌──┬─────┬──────┬───────┬─────────────────┬──────┐
│編號│通聯時間  │發話人      │受話人        │通訊監察譯文內容                  │卷證頁次    │
├──┼─────┼──────┼───────┼─────────────────┼──────┤
│1   │98年11月17│丁○○（老表│己○○（A）   │A：喂。                           │偵2094號卷一│
│    │日16時44分│）（B）     │0000000000    │B：要好的喔。                     │第151頁     │
│    │29秒      │0000000000  │              │A：臭雞巴，3 千元又要好的，要好一 │            │
│    │          │            │              │   點至少也要8 萬元。             │            │
│    │          │            │              │B：喔。                           │            │
├──┼─────┼──────┼───────┼─────────────────┼──────┤
│2   │98年11月17│戊○○（B ）│己○○（A）   │A：喂。                           │偵2094號卷一│
│    │日17時00分│0000000000  │0000000000    │B：你錢一定記得收回來，不要給人家 │第151頁     │
│    │14秒      │            │              │   欠，不然店長叫我東西不要再給你 │            │
│    │          │            │              │   放了。                         │            │
│    │          │            │              │A：不然我東西還你們，我不要了。   │            │
│    │          │            │              │B：我只是講不要給人家欠。         │            │
├──┼─────┼──────┼───────┼─────────────────┼──────┤
│3   │98年11月17│己○○（A） │丁○○（老表）│A：老表，我跟眼鏡的在樓下。       │偵2094號卷一│
│    │日17時14分│0000000000  │（B）         │B：你上來。                       │第151頁背面 │
│    │49秒      │            │0000000000    │                                  │            │
└──┴─────┴──────┴───────┴─────────────────┴──────┘
【附表九】
┌──┬─────┬──────┬───────┬───────────────┬──────┐
│編號│通聯時間  │發話人      │受話人        │通訊監察譯文內容              │卷證頁次    │
├──┼─────┼──────┼───────┼───────────────┼──────┤
│1   │98年11月18│李建賢（B） │己○○（A）   │A：喂。                       │偵2094號卷一│
│    │日00時16分│0000000000  │0000000000    │B：上次跟你講那個好了啊。     │第151頁背面 │
│    │52秒      │            │              │A：那個7千那個喔，在哪裡。    │            │
│    │          │            │              │B：舊莊啊。                   │            │
│    │          │            │              │A：還是你約來汐止我趕過去。   │            │
│    │          │            │              │B：好。                       │            │
├──┼─────┼──────┼───────┼───────────────┼──────┤
│2   │98年11月18│李建賢（B） │己○○（A）   │A：我叫老表拿給你好了。       │偵2094號卷一│
│    │日00時55分│0000000000  │0000000000    │B：好。                       │第152頁     │
│    │22秒      │            │              │                              │            │
├──┼─────┼──────┼───────┼───────────────┼──────┤
│3   │98年11月18│己○○（A） │老表（B）     │A：建賢他朋友要拿四個工人，我 │偵2094號卷一│
│    │日00時56分│0000000000  │0000000000    │   跟他講7 千。               │第152頁     │
│    │14秒      │            │              │B：我打給他看看。             │            │
│    │          │            │              │A：好。                       │            │
├──┼─────┼──────┼───────┼───────────────┼──────┤
│4   │98年11月18│己○○（A） │老表（B）     │那些算我的，誰叫我沒跟你提醒一│偵2094號卷一│
│    │日07時39分│0000000000  │0000000000    │定要當面收錢。                │第152頁     │
│    │28秒      │            │              │                              │            │
└──┴─────┴──────┴───────┴───────────────┴──────┘
【附表十】
┌──┬─────┬──────┬───────┬───────────────┬──────┐
│編號│ 通聯時間 │發話人      │受話人        │通訊監察譯文內容              │卷證頁次    │
├──┼─────┼──────┼───────┼───────────────┼──────┤
│1   │98年11月07│李振誠（B） │甲○○（A）   │B：哥哥有說給你幾個嗎？       │偵2094號卷一│
│    │日下午2 時│0000000000  │0000000000    │A：那是上一次的，本來說是40， │第48頁      │
│    │5 分13秒  │            │              │   後來昨天給我又說42，那感覺 │            │
│    │          │            │              │   就很不好了。               │            │
│    │          │            │              │B：說實在的不能怪他，昨天真的 │            │
│    │          │            │              │   很貴。                     │            │
├──┼─────┼──────┼───────┼───────────────┼──────┤
│2   │98年11月07│甲○○（A） │戊○○（B）   │A：我這邊沒有，我先跟你講一下 │偵2094號卷一│
│    │日下午3 時│0000000000  │0000000000    │   。                         │第50頁      │
│    │4分17秒   │            │              │B：是不是你問他他才這樣。     │            │
│    │          │            │              │A：他要給我42，然後故意叫我一 │            │
│    │          │            │              │   半24慢慢這樣出。           │            │
│    │          │            │              │B：那你就不要了，不要理他，我 │            │
│    │          │            │              │   去催他弟弟，他給我的就算你 │            │
│    │          │            │              │   的阿。他弟給我42的時候，我 │            │
│    │          │            │              │   一樣就出45再給你。         │            │
│    │          │            │              │A：他這樣給我還有附帶條件，他 │            │
│    │          │            │              │   說她身邊還有軟的6000叫我也 │            │
│    │          │            │              │   要順便啦，我就跟他說我不要 │            │
│    │          │            │              │   碰，他說店長我是挺你的，這 │            │
│    │          │            │              │   價錢是你才有的。           │            │
│    │          │            │              │B：你就不要了，他弟弟這裡我跟 │            │
│    │          │            │              │   他拿42，45算你的，我再出貨 │            │
│    │          │            │              │   給嘟彭。                   │            │
│    │          │            │              │A：你不要再給嘟彭了，他還要回 │            │
│    │          │            │              │   帳的。                     │            │
│    │          │            │              │B：反正你就撐著，他有給我我就 │            │
│    │          │            │              │   跟你講。                   │            │
├──┼─────┼──────┼───────┼───────────────┼──────┤
│3   │98年11月07│乙○○（B） │甲○○（A）   │B：你在哪裡？                 │偵2094號卷一│
│    │日下午7 時│0000000000  │0000000000    │A：我在快樂城。               │第49頁      │
│    │31分22秒  │            │              │B：剩下的帳你要怎麼處理。     │            │
│    │          │            │              │A：我在催了，你說叫人來拿還沒 │            │
│    │          │            │              │   來拿。                     │            │
│    │          │            │              │B：我知道。                   │            │
│    │          │            │              │A：我先催米姐一個5,000啦。    │            │
│    │          │            │              │B：那「黑衣」的沒有給嗎？     │            │
│    │          │            │              │A：你給我的東西我沒有給「黑   │            │
│    │          │            │              │   衣」，第一個我拿給「嘟朋」 │            │
│    │          │            │              │   了。                       │            │
│    │          │            │              │B：二個阿。                   │            │
│    │          │            │              │A：什麼二個，你又拿去一個ㄟ， │            │
│    │          │            │              │   你忘記了嗎？               │            │
│    │          │            │              │B：那「嘟朋」都沒有回帳嗎？   │            │
│    │          │            │              │A：他都沒有啊，這中間有很多的 │            │
│    │          │            │              │   問題。                     │            │
│    │          │            │              │B：我不管那是你的事情。       │            │
│    │          │            │              │A：我知道米姐只剩5,000 啦，我 │            │
│    │          │            │              │   再給你啦。                 │            │
│    │          │            │              │B：好我知道怎麼做了。         │            │
├──┼─────┼──────┼───────┼───────────────┼──────┤
│4   │98年11月07│甲○○（A） │乙○○（B）   │B：你那裡還有多少啊？         │偵2094號卷一│
│    │日下午9 時│0000000000  │0000000000    │A：我現在還有一個5,000 啊，另 │第49頁      │
│    │19分      │            │              │   外還有4 萬1 的就這樣了。   │            │
│    │          │            │              │B：你要跟講個時間好嗎，因為我 │            │
│    │          │            │              │   不想做了，我錢要還人家了。 │            │
│    │          │            │              │A：我知道不該跟你拖那麼久啦， │            │
│    │          │            │              │   我打給嘟朋跟他催一下。     │            │
│    │          │            │              │B：我知道你那邊已經有人配合了 │            │
│    │          │            │              │   ... ，我跟你講你那邊的東西 │            │
│    │          │            │              │   是我弟弟的啦。             │            │
│    │          │            │              │A：你這樣講好像是我對不起你一 │            │
│    │          │            │              │   樣。                       │            │
│    │          │            │              │B：昨天晚上我跟你說的你要不要 │            │
│    │          │            │              │   都沒關係，我跟你說明天東西 │            │
│    │          │            │              │   就進來，明天40000 的，你說 │            │
│    │          │            │              │   好，結果勒你跟我弟弟拿。   │            │
│    │          │            │              │A：我沒有跟他拿是你弟弟拿給我 │            │
│    │          │            │              │   說是你的貨，我說帳是不是回 │            │
│    │          │            │              │   給你哥哥，他說對。         │            │
│    │          │            │              │B：他拿給你幾個啊？           │            │
│    │          │            │              │A：三個啊，他說我之前欠你一個 │            │
│    │          │            │              │   ，我說對共四個。           │            │
│    │          │            │              │B：那我很不爽啊。             │            │
│    │          │            │              │A：你總不能說他的東西我都不   │            │
│    │          │            │              │   用拿，而且要限跟你說過才可 │            │
│    │          │            │              │   拿那不是很奇怪。           │            │
├──┼─────┼──────┼───────┼───────────────┼──────┤
│5   │98年11月07│戊○○（A） │己○○（B）   │昨天的半個都算你自己的你給我的│偵2094號卷一│
│    │日23時04分│0000000000  │0000000000    │東西是兩萬八千我替你回店長六千│第88頁      │
│    │47秒      │            │              │                              │            │
├──┼─────┼──────┼───────┼───────────────┼──────┤
│6   │98年11月09│乙○○（B） │甲○○（A）   │B：你拿5嗎？對不對。          │偵2094號卷一│
│    │日下午9 時│0000000000  │0000000000    │A：我跟你講6，應該是6。       │第51頁      │
│    │17分28秒  │            │              │B：那剩多少？                 │            │
│    │          │            │              │A：剩13啊。                   │            │
│    │          │            │              │B：好我數一下。               │            │
├──┼─────┼──────┼───────┼───────────────┼──────┤
│7   │98年11月23│甲○○（A） │戊○○（B）   │A：我們公款還有多少？         │偵2094號卷一│
│    │日下午8 時│0000000000  │0000000000    │B：現金二千，其他都是欠的。   │第52頁      │
│    │40分21秒  │            │              │A：妳今天是不是要回帳，回五萬 │            │
│    │          │            │              │   元給我對不對。             │            │
│    │          │            │              │B：要看嘟彭啊，看他什麼時候回 │            │
│    │          │            │              │   給我。                     │            │
│    │          │            │              │A：為什麼？                   │            │
│    │          │            │              │B：昨天你不是要他去買，他試的 │            │
│    │          │            │              │   不好所以沒跟他買。         │            │
│    │          │            │              │A：好啦，你趕快回帳給我，銘城 │            │
│    │          │            │              │   【音譯】有沒有給你。       │            │
│    │          │            │              │B：哪有，人家是要【女】的。   │            │
│    │          │            │              │A：嘟彭回了二萬後續還有前面的 │            │
│    │          │            │              │   要繼續回。                 │            │
│    │          │            │              │B：還有前面的三八而已。       │            │
│    │          │            │              │A：他不是要賣女生【海洛因】來 │            │
│    │          │            │              │   補嗎？                     │            │
│    │          │            │              │B：對啊現在就是要等人家來拿啊 │            │
│    │          │            │              │   。                         │            │
│    │          │            │              │A：今天一定要回啦。           │            │
│    │          │            │              │B：好。                       │            │
├──┼─────┼──────┼───────┼───────────────┼──────┤
│9   │98年12月8 │乙○○（B） │甲○○（A）   │B：店長，現在錢怎麼樣？       │偵2094號卷一│
│    │日下午9 時│0000000000  │0000000000    │A：都有再叫他回啊，這二天有比 │第58頁      │
│    │59分13秒  │            │              │   較慢，我再問一下。         │            │
│    │          │            │              │B：哪有比較慢，他還跟我調ㄟ。 │            │
│    │          │            │              │A：好我再問一下。             │            │
├──┼─────┼──────┼───────┼───────────────┼──────┤
│10  │98年12月8 │乙○○（B） │甲○○（A）   │B：她剛剛打電話給我，他說是   │偵2094號卷一│
│    │日下午10時│0000000000  │0000000000    │   我自己拿給他的，就是那個的 │第58頁      │
│    │10分39秒  │            │              │   四分之一，你自己等一下去看 │            │
│    │          │            │              │   。                         │            │
│    │          │            │              │A：好                         │            │
├──┼─────┼──────┼───────┼───────────────┼──────┤
│11  │98年12月8 │甲○○（A） │乙○○（B）   │B：去找她跟他要啦。           │偵2094號卷一│
│    │日下午11時│0000000000  │0000000000    │A：我現在要過去了啊。         │第59頁      │
│    │58分15秒  │            │              │B：他在那裡弄東弄西的，我是沒 │            │
│    │          │            │              │   有差。                     │            │
│    │          │            │              │A：她現在還欠我12萬，我還欠你 │            │
│    │          │            │              │   10萬，我自己還墊了2 萬在那 │            │
│    │          │            │              │   邊勒。                     │            │
│    │          │            │              │B：沒有我是去他那裡試他那裡是 │            │
│    │          │            │              │   什麼情形，我就丟個41、41的 │            │
│    │          │            │              │   丟在那裡，我要看他怎樣。   │            │
└──┴─────┴──────┴───────┴───────────────┴──────┘
【附表十一】
┌──┬─────┬──────┬───────┬───────────────┬──────┐
│編號│ 通聯時間 │發話人      │受話人        │通訊監察譯文內容              │卷證頁次    │
├──┼─────┼──────┼───────┼───────────────┼──────┤
│1   │98年11月19│己○○（A） │簡訊          │該回帳了喔！                  │偵2094號卷一│
│    │日07時52分│0000000000  │丙○○（B）   │                              │第152頁背面 │
│    │31秒      │            │0000000000    │                              │            │
├──┼─────┼──────┼───────┼───────────────┼──────┤
│2   │98年11月19│己○○（A） │簡訊          │我自己沒有家嗎？！你送錢過來，│偵2094號卷一│
│    │日13時46分│0000000000  │丙○○（B）   │到巧大打給我！                │第152頁背面 │
│    │34秒      │            │0000000000    │                              │            │
├──┼─────┼──────┼───────┼───────────────┼──────┤
│3   │98年11月19│簡訊        │己○○（B）   │三點打給你，在去找你，我先去收│偵2094號卷一│
│    │日13時57分│丙○○（A） │0000000000    │那幾位（懊客）的錢，…然後我先│第152頁背面 │
│    │26秒      │0000000000  │              │跟你說我這裡狀況！我這剩二件牛│            │
│    │          │            │              │仔褲，身上錢有二千            │            │
├──┼─────┼──────┼───────┼───────────────┼──────┤
│4   │98年11月19│己○○（A） │簡訊          │不用跟我講那麼多！三點！我對帳│偵2094號卷一│
│    │日13時59分│0000000000  │丙○○（B）   │！                            │第152頁背面 │
│    │28秒      │            │0000000000    │                              │            │
├──┼─────┼──────┼───────┼───────────────┼──────┤
│5   │98年11月19│己○○（A） │簡訊          │你還有八分鐘！準時到coco！    │偵2094號卷一│
│    │日14時54分│0000000000  │丙○○（B）   │                              │第152頁背面 │
│    │17秒      │            │0000000000    │                              │            │
├──┼─────┼──────┼───────┼───────────────┼──────┤
│6   │98年11月19│己○○（A） │簡訊          │你真的很笨！難怪你一直都賺不到│偵2094號卷一│
│    │日16時11分│0000000000  │丙○○（B）   │錢！丟給你那麼一點點點點東西你│第153頁     │
│    │12秒      │            │0000000000    │都可以回的不正常只回不到一半！│            │
│    │          │            │              │呵…你沒用了！你如果還        │            │
├──┼─────┼──────┼───────┼───────────────┼──────┤
│7   │98年11月19│己○○      │簡訊          │我先回去把眠跟褲全裝好，再拿去│偵2094號卷一│
│    │日16時13分│0000000000  │戊○○        │還給他。                      │第153頁     │
│    │14秒      │            │0000000000    │                              │            │
├──┼─────┼──────┼───────┼───────────────┼──────┤
│8   │98年11月19│戊○○（B） │己○○（A）   │A：喂。                       │偵2094號卷一│
│    │日16時28分│0000000000  │0000000000    │B：你那褲子不是不好出，我怕   │第153頁     │
│    │19秒      │            │              │   你虧錢，你賣不到本錢，家豪 │            │
│    │          │            │              │   說本錢不到。               │            │
│    │          │            │              │A：你不要聽家豪，我拿給他出， │            │
│    │          │            │              │   連一半錢都沒給我，我給他四 │            │
│    │          │            │              │   個又給他男生，全部加起來， │            │
│    │          │            │              │   應該要給我4 千6 ，他才給我1│            │
│    │          │            │              │   千8 。                     │            │
│    │          │            │              │B：連本錢都用走了。           │            │
│    │          │            │              │A：他拿給我剩不到1克。        │            │
│    │          │            │              │B：那你就自己賣就好了。       │            │
│    │          │            │              │A：那是他一直拜託我。         │            │
│    │          │            │              │B：我叫他趕快出一出，又賺不了 │            │
│    │          │            │              │   多少錢。                   │            │
│    │          │            │              │A：如果穩穩的，我以前就這樣賺 │            │
│    │          │            │              │   起來的，先不要給人家差才真 │            │
│    │          │            │              │   的。                       │            │
├──┼─────┼──────┼───────┼───────────────┼──────┤
│9   │98年11月19│簡訊        │己○○（B）   │那些欠錢的，沒有一個準時還……│偵2094號卷一│
│    │日16時36分│丙○○（A） │0000000000    │只能怪自己……這次的教訓，我會│第153頁     │
│    │51秒      │0000000000  │              │記得，你說的對…難怪我賺不到錢│            │
│    │          │            │              │！就是容易相信別人，以及腦筋慢│            │
│    │          │            │              │半拍！                        │            │
└──┴─────┴──────┴───────┴───────────────┴──────┘
附錄本判決論罪法條全文
毒品危害防制條例第4 條第1 項、第2 項、第3 項
製造、運輸、販賣第一級毒品者，處死刑或無期徒刑；處無期徒
刑者，得併科新臺幣2 千萬元以下罰金。
製造、運輸、販賣第二級毒品者，處無期徒刑或7 年以上有期徒
刑，得併科新臺幣1 千萬元以下罰金。
製造、運輸、販賣第三級毒品者，處5 年以上有期徒刑，得併科
新臺幣7 百萬元以下罰金。
毒品危害防制條例第8條第1項、第3項
轉讓第一級毒品者，處1 年以上7 年以下有期徒刑，得併科新臺
幣1 百萬元以下罰金。
轉讓第三級毒品者，處3 年以下有期徒刑，得併科新臺幣30萬元
以下罰金。
毒品危害防制條例第11條第4 項
持有第四級毒品純質淨重二十公克以上者，處1 年以下有期徒刑
，得併科新臺幣10萬元以下罰金。
藥事法第83條第1項
明知為偽藥或禁藥，而販賣、供應、調劑、運送、寄藏、牙保、
轉讓或意圖販賣而陳列者，處7 年以下有期徒刑，得併科新臺幣
5 百萬元以下罰金。

司法院資訊處製作；財團法人民間司法改革基金會備份。
